臺灣高等法院刑事判決　　　　　　 94年度上更(一)字第368號
上　 訴 　人　臺灣臺北地方法院檢察署檢察官
上　 訴 　人
即　 被 　告　戊○○
　　　　　　　丙○○
上列二人共同
選 任 辯護人　林家祺律師
　　　　　　　李兆環律師
　　　　　　　林欣屏律師
被　　　　告　丁　○　男　42歲（民國○○年○○月○日生）
　　　　　　　　　　　身分證統一編號：Ｚ000000000號
　　　　　　　　　　　住桃園市○○○路84之4號
選 任 辯護人　李怡卿律師
　　　　　　　許巍騰律師
被　　　　告　己○○　男　41歲（民國○○年○月○○日生）
　　　　　　　　　　　身分證統一編號：Ｚ000000000號
　　　　　　　　　　　住台北縣八里鄉米倉村牛寮埔30號
選 任 辯護人　張國清律師
上列上訴人因組織犯罪防制條例等案件，不服臺灣臺北地方法院
89年度訴字第299號、90年度訴字第994號，中華民國92年12月1
日第一審判決（起訴案號：臺灣臺北地方法院檢察署88年度偵字
第27205、27207號，併辦案號：89年度偵字第2395、2397號），
提起上訴，判決後經最高法院發回更審，本院判決如下：
    主  文
原判決關於戊○○、丙○○部分均撤銷。
戊○○共同連續以強暴妨害人行使權利，未遂，累犯，處有期徒
刑壹年。又共同未經許可寄藏手槍，累犯，處有期徒刑肆年貳月
，併科罰金新臺幣貳拾萬元，罰金如易服勞役，以罰金總額與陸
個月之日數比例折算；扣案如附表所示之槍彈均沒收。應執行有
期徒刑伍年。併科罰金新臺幣貳拾萬元，罰金如易服勞役，以罰
金總額與陸個月之日數比例折算；扣案如附表所示之槍、彈均沒
收。
丙○○共同連續以強暴妨害人行使權利未遂，處有期徒刑拾月。
又共同未經許可寄藏手槍，處有期徒刑肆年，併科罰金新臺幣壹
拾萬元，罰金如易服勞役，以新臺幣玖佰元即銀元佰元折算壹
日；扣案如附表所示之槍彈均沒收之。應執行有期徒刑肆年捌月
，併科罰金新臺幣壹拾萬元，罰金如易服勞役，以新臺幣玖佰元
即銀元佰元折算壹日。
其他上訴（即檢察官對被告丁○、己○○部分之上訴）均駁回。
    事  實
一、戊○○前曾因賭博案件，經臺灣士林地方法院87年度湖簡字
    第228號判處有期徒刑三月確定，於民國88年4月7 日易科罰
    金執行完畢。
二、「庚○○○遭砸店」（戊○○、丙○○與其他人共同強制未
    遂罪）部分：
    戊○○於民國88年12月6日晚上，應潘恆逸（經原審判處有
    期徒刑4月，如易科罰金以300元折算1日，上訴後經本院前
    審撤銷改判有期徒刑9月確定）之邀，與丙○○及謝健盛（
    經原審判處有期徒刑4月，如易科罰金以300元折算1日，上
    訴後，經本院前審撤銷改判處有期徒刑8月確定）同往臺北
    市松山區○○○路○段337號8樓「庚○○○」與潘恆逸、丁○（另經本院判決無罪）及蘇倫養（經原審判決有期徒刑4
    月，如易科罰金以300元折算1日，上訴後，經本院前審撤銷
    改判有期徒刑9 月確定）等人會合飲酒作樂，嗣蘇倫養對前
    來坐檯小姐之姿色有意見，請求店家更換小姐未果，因而心
    生不滿，即藉故該店服務不佳，揚言將掀翻店內桌子，同時
    電話聯絡店東余文榮要求到場處理未獲置理，戊○○、丙○○遂與蘇倫養、潘恆逸及謝健盛等人基於共同毀損、傷害及
    以強暴妨害「庚○○○」員工行使開店營業權利之犯意聯絡
    ，由蘇倫養率先將店內桌子掀翻，繼由潘恆逸、戊○○、丙○○及謝健盛等人分持麥克風三腳架、滅火器及木棒等砸毀
    店內玻璃及裝潢設備等，並毆傷服務人員楊宜庭、林惠娟及
    余志宏（毀損及傷害部分均未據告訴），復揚言不讓「庚○○○」繼續開店營業，渠等五人即以上開強暴方法欲妨害庚○○○行使開店營業之權利；惟庚○○○嗣後仍繼續開店營
    業，其權利未因此而受妨害（未遂）。
三、「庚○○○遭槍擊」（戊○○與其他人共同強制罪）部分：
    戊○○於88年12月9日晚上19時許，在臺北市○○○路「陶
    然亭餐廳」用餐時，對於「庚○○○」之前不理會其等威脅
    仍繼續營業之事，仍感不滿，戊○○遂基於同前以強暴妨害
    他人行使權利之概括犯意，以電話聯絡歐陽儀雄前來，唆使
    歐陽儀雄對「庚○○○」開槍以嚇阻該酒店繼續開店營業，
    歐陽儀雄（歐陽儀雄教唆他人強制未遂部分，經原審判決無
    罪，上訴後經本院前審撤銷改判有期徒刑10月確定）遂指使
    不詳姓名年籍之成年人，於當晚21時50分許，前往「庚○○○」，持不明槍、彈，朝電梯出口上方天花板開槍射擊數發
    子彈，而藉槍擊之現實加害行為，欲壓制「庚○○○」決定
    繼續開店營業之意思自由；惟「庚○○○」嗣後仍決定繼續
    開店營業，其權利仍未受妨害（未遂）。
四、「月世界酒店遭槍擊」（戊○○、丙○○2人未經許可寄藏
    槍彈，共同強制未遂）部分：
    戊○○、丙○○與潘恆逸、謝健盛、曾盈富、林建生、仲志
    慧等人，嗣於88年12月9 日晚上23時許，前往臺北市○○○
    路326號2樓「月世界酒店」飲酒作樂，戊○○先行離開現場
    ，其餘之人因不滿意坐檯小姐姿色及店家處理態度，而於同
    晚翌日（即88年12月10日）凌晨1、2時許，與該店坐檯小姐
    及服務生發生肢體衝突，並共同基於傷害及毀損之犯意聯絡
    ，毆傷坐檯小姐及砸毀店內酒杯、酒壺等器皿，該店遂報請
    警方前往處理（上開傷害及毀損部分，均未據告訴而未經起
    訴）。戊○○知悉上情後，深感憤懣，遂與丙○○基於同前
    以強暴妨害他人行使權利之概括犯意聯絡，由戊○○指示丙○○回去攜帶王致中之前於81年至83年間交戊○○保管而寄
    藏，再由戊○○於88年4 月至同年11月間交給丙○○保管而
    寄藏在丙○○臺北市○○街住處之制式美國白朗寧（BROWNI
    NG ）廠製九○手槍及奧地利克拉克（GLOCK）廠製九○手槍
    各1 把、子彈10餘顆，二人相約在臺北市○○○路好萊塢舞
    廳樓下會合後，於是日凌晨四時許返回「月世界酒店」，分
    持前開制式克拉克九○手槍及白朗寧九○手槍各一把，朝二
    樓天花板開槍射擊十餘發子彈，而藉槍擊之現實加害行為欲
    妨害「月世界酒店」行使開店營業之權利，以報復該店服務
    生與渠等發生肢體衝突並報請警方前往處理；惟月世界酒店
    遭槍擊後仍繼續開店營業，其開店營業之權利亦未因此而受
    妨害（未遂）。
五、「戊○○、丙○○未受許可寄藏手槍、子彈」部分：
    戊○○、丙○○於射擊完畢後，隨即撿拾開槍所留之彈殼，
    再搭計程車逃逸，同時沿路丟棄前開渠等撿拾之彈殼；至於
    上開手槍2把以及剩餘未擊發之子彈5顆，則於丙○○攜回保
    管繼續寄藏。嗣由丙○○將槍彈包裝妥適置於手提袋（從手
    提袋外表無從判斷袋內究裝何物）於88年12月16日下午，放
    置於不知情之己○○後車廂內，己○○開車回其臺北縣八里
    鄉米倉村牛寮埔30號住處後，丙○○始打電話告知己○○，
    有一手提袋放置後車廂內（但未告知手提袋內裝有上開槍彈
    ），請己○○代為保管該手提袋，不知情之己○○乃將該手
    提袋隨意放置於其住處臥室之床頭櫃上。嗣於88年12月17日
    戊○○、丙○○分別經警拘提到案後，帶同警員前往己○○
    上開住處，而起獲前開制式美國白朗寧廠製九○手槍及奧地
    利克拉克廠製九○手槍各一把、子彈五顆（其中二顆業於事
    後警方鑑驗時試射而不存在），戊○○、丙○○並均於檢察
    官偵訊時自白前開寄藏槍彈之情事，而循線偵悉上情。
六、案經內政部警政署刑事警察局移送臺灣臺北地方法院檢察署
    檢察官，以及基隆市警察局移送暨臺灣基隆地方法院檢察署
    檢察官自動檢舉偵查起訴。
    理  由
壹、程序事項
一、上訴人即被告戊○○、丙○○具狀略以：(一)渠等於88年12月
    18日警詢時之自白，係出於「疲勞訊問」所取得，且渠等亦
    係因害怕遭到警方刑求而為自白；(二)被告戊○○於88年12月
    18日初次警詢時，偵查警員張盛頓僅告知涉犯「組織犯罪、
    槍砲彈藥、毀損等罪嫌」，被告丙○○部分亦僅告知「槍砲
    彈藥、組織犯罪」等罪名，且整個警詢過程中均未再另告以
    所涉其他罪名，致渠等直至檢察官提起公訴後始知悉被起訴
    所有罪名；(三)被告戊○○於拘提當日曾央求准其選任辯護人
    遭到拒絕，被告丙○○亦稱警察未告知其得選任辯護人，遲
    至渠等遭羈押後、借提時，被告方得以選任辯護人到場，惟
    是時大多筆錄早已完成訊問；(四)渠二人所有警詢筆錄，均未
    將詢問過程全程錄音，僅於筆錄完成後以朗讀之方式錄音，
    有原審勘驗筆錄附卷足憑。綜上等情，渠二人之警詢程序違
    反刑事訴訟法第100條之2、第98條、第95條第1款、第3款、
    第100條之1第1 項等規定，警詢筆錄自無證據能力。且因警
    詢違法，對於在偵查中被羈押之被告二人，身體自由仍受拘
    束，且隨時可能被刑求之警員借提出去問案，因而先前刑求
    所致的心理強制狀態可能繼續對被告後階段自白產生影響，
    致亦污染偵訊筆錄之證據能力云云。惟查：
  (一)、被告戊○○、丙○○之警詢筆錄及2人於檢察官訊問時之
      自白均係出於刑求之抗辯：
  １、被告戊○○、丙○○二人經警拘提到案後，僅分別於88年
      12 月18日凌晨1時30分及2 時起各被警方詢問過一次，有
      各該警詢筆錄附卷足憑，自無從依卷附警詢筆錄認定渠等
      經拘提到案後有「遭疲勞訊問」之情形；且若果有上開情
      形，為何竟遲至原審92年4月3日審理時始行提出？且證人
      即承辦本案之內政部警政署刑事警察局偵一隊三組組長鄭
      鴻志，於原審審理中證稱：警詢時，其會在旁協助、告知
      員警案情協助詢問被告，詢問時並無違反被告自由意識之
      情形等語（原審89年度訴字第299號卷(一)附91年1月3 日審
      判筆錄，第291頁、第292頁）。雖被告戊○○、丙○○具
      狀陳稱：被告戊○○於88年12月17日下午時30分拘提到案
      後，即行訊問直到同年12月18日下午6 時，共歷經26小時
      ，且觀諸偵訊筆錄所載時間係凌晨1 時30分（見偵訊筆錄
      時間欄），亦可證戊○○經過歷時26小時之疲勞甚而係夜
      間訊問，足見伊等警詢之自白係出於「疲勞訊問」所取得
      云云，惟查：被告戊○○之警詢時間是自「88年12月18日
      凌晨1 時30分」才開始詢問，被告丙○○之警詢時間是自
      「88年12月18日凌晨2 時」才開始詢問，有各該警詢筆錄
      （偵字第27205號偵查卷第6頁、第9 頁）之「詢問時間」
      記載自明，被告辯護人稱：「被告戊○○於88年12月17日
      下午時30分拘提到案後，即行訊問直到同年12月18日下午
      6 時，共歷經26小時」云云，顯有誤會，自不足採。至於
      「經受詢問人明示同意者，司法警察官或司法機關得於夜
      間詢問犯罪嫌疑人」，刑事訴訟法第100條之3第1項第1款
      定有明文。本件警方詢問犯罪嫌疑人戊○○、丙○○2 人
      之時間，雖係夜間行之，惟警方於詢問之前，曾詢問戊○○、丙○○是否同意夜間詢問，戊○○、丙○○均表示同
      意，有各該警詢筆錄巷在卷可稽，是以上開警詢筆錄之製
      作，並無違反「夜間不得詢問」之規定。至於被告戊○○
      之辯護人於原審92年4月3日詢問戊○○時，曾問：「你是
      否怕借提時被他們修理，所以才按他們的話陳述？」戊○○答：「是的」；辯護人問：「你是否將近20幾個小時沒
      有吃飯、進水？」戊○○答：「是的。」辯護人問：「警
      察打你時，你當時有無心生恐懼？」戊○○答：「有。」
      云云（原審卷訴字第994號審理卷(四)第129頁、第130頁）
      ；被告丙○○之辯護人於92年4月3日詢問被告丙○○：「
      警察是否整個晚上訊問你？」被告丙○○答：「是的。」
      辯護人詢問：「大約多久？」丙○○答：「從晚上10點多
      到隔天中午。」辯護人：「剛剛這段時間，有無警察給你
      飲水、便當或上洗手間？」答：「沒有水喝、也沒有便當
      ，沒有上洗手間」云云（原審卷訴字第994 號審理卷(四)第
      149 頁），上開辯護人與被告戊○○間一問一答之內容，
      發問者以誘導詢問之方式，使受詢問人回答發問者所想要
      之答案，均屬於誘導詢問，影響事實之發現，於法有違，
      況犯罪嫌疑人丙○○之警詢時間明明是「88年12月18日凌
      晨2 時」才開始詢問，丙○○竟稱：「整個晚上，從晚上
      10點多到隔天中午」，有丙○○之警詢筆錄在卷可佐，益
      徵丙○○上開一問一答之內容並不實在，均不足採，無從
      為有利被告戊○○、丙○○之認定。
  ２、被告戊○○、丙○○二人另稱：係因害怕遭到警方刑求而
      為自白，且於偵查中因身體自由仍受拘束，且隨時可能被
      刑求之警員借提出去問案，導致先前刑求所致的心理強制
      狀態仍繼續對渠等偵查中之自白產生影響云云，惟遍查全
      卷並無任何有關被告二人遭刑求之驗傷診斷證明，且渠二
      人於警詢後移請檢察官複訊時，亦多次向檢察官表示警詢
      之供述實在，並無遭刑求等語，自難認渠等警詢中有遭不
      正方法取供之情事。
  ３、參以被告戊○○、丙○○二人於初次警詢時，均自承渠等
      是犯罪組織太陽會之成員，然於同一天移請檢察官複訊時
      均否認有參與犯罪組織等情，益證被告二人根本無所謂之
      心理強制狀態，否則焉有於同一天檢察官複訊時即翻異警
      詢中之供詞而不擔心嗣後經警借提時遭到警方修理之理？
      足見被告二人於檢察官偵查中完全係出於自由意識而陳述
      ，且根本無所謂「警方刑求或因遭刑求而產生心理強制之
      情事」，被告等所稱：「偵訊筆錄之證據能力亦因此而受
      到影響」云云，亦無可採。
  ４、被告戊○○、丙○○2 人辯稱：由於警詢自白係遭違法取
      得，且對於被告2 人而言，主觀上仍有害怕被刑求的心裡
      ，因而被告戊○○、丙○○在檢察官前之自白亦受到污染
      ，致亦失其證據能力，應被排除云云（本院卷(一)第54頁）
      ，惟查：被告戊○○、丙○○2 人之警詢筆錄並無非任意
      性之問題，已如前述，是以被告戊○○、丙○○2 人上開
      以「警詢筆錄出於刑求」為基礎推論檢察官之訊問筆錄亦
      無證據能力，自不足採。。
  (二)、被告戊○○、丙○○所為「警詢漏未告知罪名」之抗辯：
  １、按刑事訴訟法第95條規定：「訊問被告應先告知左列事項
      ：(一)犯罪嫌疑及所犯所有罪名。罪名經告知後，認為應變
      更者，應再告知。(二)得保持緘默，無須違背自己之意思而
      為陳述。(三)得選任辯護人。(四)得請求調查有利之證據」，
      司法警察官、司法警察違反上開規定時，依刑事訴訟法第
      158條之2第2 項之規定：「檢察事務官、司法警察官或司
      法警察詢問受拘提、逮捕之被告或犯罪嫌疑人時，違反第
      95條第2款、第3款之規定者，準用前項規定」，即準用同
      條第1項之規定：「違背第93條之1 第2項、第100條之3第
      1 項之規定，所取得被告或犯罪嫌疑人之自白及其他不利
      之陳述，不得作為證據。但經證明其違背非出於惡意，且
      該自白或陳述係出於自由意志者，不在此限。」即原則上
      ，該違反第95條第2款、第3款之規定者，該警詢筆錄不得
      作為證據，例外經證明其違背非出於惡意者，且該自白或
      陳述係出於自由意志者，仍得作為證據。
  ２、經查：被告戊○○於88年12月18日初次警詢時，偵查警員
      張盛頓僅告知涉犯「組織犯罪、槍砲彈藥、毀損等罪嫌」
      ，被告丙○○部分亦僅告知「槍砲彈藥、組織犯罪」等罪
      名，且整個警詢過程中均未再另告以所涉其他罪名，固有
      各該次警詢筆錄附卷足憑，足徵警方確實漏未告知被告戊○○、丙○○二人另有可能涉犯之刑法第304 條強制罪及
      同法第305 條之恐嚇危害安全罪等罪名，惟查：並無證據
      證明足以證明警方惡意違反上開規定，故意不告知，且被
      告戊○○、丙○○2 人之警詢筆錄係出於自由意志，並無
      非任意性之情事，已如前述，況綜觀所有之詢問內容，警
      方亦已就被告二人可能觸犯上開罪名之全部犯罪事實（包
      括富爺、月世界酒店遭砸店、槍擊等）一一詳細加以詢問
      ，被告二人對於警方之詢問亦逐一有所答辯，由此可知被
      告戊○○、丙○○二人對於可能受到訴追之犯罪事實已充
      分瞭解，並無受到突襲之危險，是警詢程序固在形式上漏
      未告知被告可能涉犯之全部罪名，然實質上並無礙被告行
      使防禦權，是以被告戊○○、丙○○2 人之警詢筆錄，雖
      有違反罪名告知義務之規定，惟依同法第158條之2第1 項
      但書之規定，仍得作為證據。
  ３、關於檢察官偵查筆錄漏未告知「所犯罪名」一節另被告二
      人於原審審理中具狀聲請原審勘驗偵訊筆錄之錄音帶，以
      查明檢察官於每次偵訊開始是否均有踐行罪名告知之程序
      ，惟查：
  (1)、按整個偵訊之程序，應認係接續貫通進行而為一整體，是
      檢察官僅須於第一次實施訊問時踐行告知罪名之程序即為
      已足，除非罪名有所變更，否則不以每次訊問均須告知所
      犯罪名為必要。而被告戊○○、丙○○於88年12月18日第
      1 次檢察官偵訊之錄音帶經原審加以勘驗結果，一開始播
      放即顯示檢察官告知被告等人「得保持緘默，無須違背自
      己之意思而陳述」、「得選任辯護人」、「得請求調查有
      利之證據」等語，唯獨缺漏罪名告知部分，然此顯係開始
      錄音時錄音帶前端之空白部分無法記錄聲音訊號所導致，
      否則檢察官焉有就其他事項均一一告知而獨漏罪名部分之
      理？
  (2)、況自所有訊問內容觀之，檢察官亦已就被告二人可能觸犯
      罪名之全部犯罪事實一一加以訊問，被告二人亦逐一答辯
      ，根本無礙被告行使防禦權，已如前述，是以本院認檢察
      官偵查中並未違反罪名告知之程序，且所有之偵訊筆錄均
      無此方面之瑕疵，被告戊○○、丙○○2人之上開辯解（
      本院卷(一)第55頁），並不足採。
  (三)、被告抗辯：警詢及檢察官訊問時，並無辯護人在場云云
  １、被告戊○○辯稱：於拘提當日央求選任辯護人遭到警方拒
      絕云云，被告丙○○亦辯稱：警察未告知其得選任辯護人
      ，遲至渠等遭羈押後、借提時，被告方得以選任辯護人到
      場，此際大多筆錄早已完成訊問，檢察官訊問時，均無辯
      護人在場云云。
  ２、惟查：被告戊○○、丙○○二人於拘提到案後羈押前之初
      次警詢中，經警方告以：「是否要請律師到場？」時，被
      告戊○○答稱：「不用」，被告丙○○亦答稱：「不要請
      律師，也不用通知我家屬」等語，有被告二人88年12月18
      日警詢筆錄附卷足憑；而上開警詢錄音帶，經原審及本院
      前審勘驗結果，亦均未發現筆錄內所載之陳述與錄音之內
      容有何不符之處。況其餘各次警詢過程中，被告二人不是
      表示無庸選任辯護人到場，就是該次警詢中有律師陪同在
      場，亦經本院前審勘驗屬實，是被告二人上開所稱，顯屬
      無據。
  ３、另經本院前審勘驗被告戊○○、丙○○2 人於檢察官偵訊
      時各次之錄音帶，勘驗結果，88年12月22日、89年1月7日
      、89年2月9日均有辯護人到場，其他偵訊期日辯護人雖未
      到場，但檢察官均有詢問被告「律師未到庭，是否願意陳
      述？」，被告均答稱：「願意」，有各該勘驗筆錄在卷可
      稽。
  ４、至於被告戊○○之辯護人於92年4月3日詢問被告戊○○：
      「你當時有無要求請辯護人到庭？」被告戊○○答：「我
      有要求。但是他們不給我打電話」云云（原審卷訴字第99
      4號審理卷(四)第128頁）；被告丙○○之辯護人於92年4 月
      3 日詢問被告丙○○：「警察有無告訴你你可以選任辯護
      人？」被告丙○○答：「沒有」云云（原審卷訴字第 994
      號審理卷(四)第149 頁），上開辯護人與被告戊○○、丙○○間一問一答之內容，發問者以誘導詢問之方式，使受詢
      問人回答發問者所想要之答案，均屬於誘導詢問，影響事
      實之發現，於法有違，且與警詢筆錄之記載不符，均無從
      為有利被告戊○○、丙○○之認定。
  ５、綜上各節，可知上開各次警詢、偵訊程序，均無剝奪被告
      仰賴辯護人為其辯護之情事，被告戊○○、丙○○2人之
      上開抗辯，均不足採。
  (四)、被告抗辯：警詢時未全程連續錄音一節
  １、按刑事訴訟法第100條之2雖有準用同法第100條之1第1 項
      之規定，即司法警察詢問犯罪嫌疑人，除有急迫情況且經
      記明筆錄者外，應全程連續錄音；必要時，並應全程連續
      錄影。然考其立法目的，在於建立詢問筆錄之公信力，並
      擔保詢問程序之合法正當，亦即在於擔保犯罪嫌疑人對於
      詢問之陳述，係出於自由意思及筆錄所載內容與其陳述相
      符。故司法警察詢問犯罪嫌疑人如違背上開規定，其所取
      得之供述筆錄，究竟有無證據能力，原應審酌司法警察違
      背該法定程序之主觀意圖、客觀情節、侵害犯罪嫌疑人權
      益之輕重、對犯罪嫌疑人在訴訟上防禦不利益之程度，以
      及該犯罪所生之危害，暨禁止使用該證據對於抑制違法蒐
      證之效果，及司法警察如依法定程序有無發現該證據之必
      然性等情形，本於人權保障與公共利益之均衡維護精神，
      依比例原則，具體認定之。又按犯罪嫌疑人之陳述倘屬自
      白，同法第156條第1項已特別規定「被告之自白，非出於
      強暴、脅迫、利誘、詐欺、違法羈押或其他不正之方法，
      且與事實相符者，得為證據」，則被告在警詢之自白如係
      出於自由意思而非不正之方法，且其自白之陳述與事實相
      符，縱令司法警察對其詢問時未經全程連續錄音或錄影，
      致詢問程序不無瑕疵，仍難謂其於警詢自白之筆錄無證據
      能力。」最高法院94年度台上字第6022號判決、93年度台
      上字第370號判決均採同一見解。
  ２、被告戊○○、丙○○二人雖另辯稱：所有警詢筆錄，均未
      將詢問過程全程錄音，僅於筆錄完成後以朗讀之方式錄音
      ，不符法律規定，有原審勘驗筆錄附卷足憑云云，惟查：
      本案所有警詢錄音帶經本院前審逐一播放並與筆錄內容相
      互對照結果，二者之內容幾乎完全相符，足徵該錄音，並
      非「全程連續錄音」而係警詢製作完成後再補錄音，與上
      開規定，有所未合，惟此僅能證明警詢時「未全程連續錄
      音」，詢問程序不無瑕疵。而本件被告戊○○、丙○○ 2
      人之警詢自白，並無非任意性之情形，已如前述，被告 2
      人之自白係基於自由意思而非出於不正之方法，且其自由
      之陳述與事實相符，雖於詢問時「未經全程連續」錄音，
      致詢問程序稍嫌微疵，仍難謂其自白之筆錄，無證據能力
      。
  (五)、關於檢察官聲請原審向內政部警政署函查列管之「天道盟
      太陽會」組織成立由來、分層組織架構及參與成員異動等
      相關資料，據該署以90年12月5 日（90）警署刑檢字第25
      1738號函（見前開原審第299 號卷(一)第246頁至第278頁）
      覆原審固然載明：前開被告等均係「天道盟太陽會」不良
      幫派組織成員（參見該函附件一）；然查：上開「天道盟
      太陽會」之「幫派分子基本資料列表」（本院卷(一)第90頁
      ），究係由何人依何資料而製作，不得而知，惟確係審判
      外之書面陳述，於欠缺可信性之保證下，尚難認其有證據
      能力。
  (六)、刑事審判上之共同被告，係為訴訟經濟等原因，由檢察官
    、或自訴人合併或追加起訴，或由法院合併審判所形成，其
      間各別被告及犯罪事實仍獨立存在。故共同被告對其他共
      同被告之案件而言，為被告以外之第三人，本質上屬於證
      人，此觀刑事訴訟法第287條之2規定「法院就被告本人之
      案件調查共同被告時，該共同被告準用有關人證之規定」
      自明。從而以共同被告之陳述，作為其他共同被告論罪之
      證據者，為確保被告對證人之詰問權，證人於審判中，應
      依法定程序，到場具結陳述，並接受被告之詰問，其陳述
      始得作為認定被告犯罪事實之判斷依據。又證人、鑑定人
      依法應具結而未具結者，其證言或鑑定意見，不得作為證
      據，刑事訴訟法第158條之3 定有明文。至同法第159條之
      1第2項雖規定，被告以外之人於偵查中向檢察官所為之陳
      述，除顯有不可信之情況者外，得為證據。惟該被告以外
      之人（含共同被告、共犯、被害人、證人等），於偵查中
      向檢察官所為之陳述，性質上仍屬傳聞證據（即審判外之
      陳述），然因檢察官依法有訊問被告、證人及鑑定人之權
      ，證人、鑑定人且須「具結」，而檢察官向被告以外之人
      所取得之陳述，原則上均能遵守法律規定，不致違法取供
      ，其可信性極高，為兼顧理論與實務，因而規定除顯有不
      可信之情況者外，得為證據（參考刑事訴訟法第159條之1
      立法理由）。從而被告以外之人於偵查中向檢察官所為之
      陳述，仍應依法具結，始有證據能力。最高法院94年度台
      上字第4056號判決採同一見解。檢察官起訴被告己○○非
      法寄藏槍彈部分，引用共同被告戊○○88年12月18日第一
      次警詢筆錄、88年12月22日第二次警詢筆錄、88年12月24
      日警詢筆錄、88年12月28日第四次警詢筆錄，均屬於被告
      己○○以外之於審判外之陳述，依上開說明，並不得作為
      證據。至於88年12月22日檢察官訊問被告戊○○之筆錄，
      均未經改列證人，令其具結而為陳述，揆諸上開說明，被
      告戊○○之警詢筆錄及檢察官訊問筆錄，尚難作為被告己○○有無犯罪之證據。
  (七)、組織犯罪防制條例第12條第1 項中段規定：「訊問證人之
      筆錄，以在檢察官或法官面前作成，並經踐行刑事訴訟法
      所定訊問證人之程序者為限，始得採為證據」，此為刑事
      訴訟證據能力之特別規定，且較92年2月6日修正公布，同
      年9月1日施行之刑事訴訟法證據章有關傳聞法則之規定更
      為嚴謹，自應優先適用。依上開規定，證人於警詢時之陳
      述，於違反組織犯罪防制條例案件，即絕對不具證據能力
      ，無修正後刑事訴訟法第159條之2及第159條之3規定之適
      用，不得採為判決基礎。最高法院94年度台上字第2221號
      判決採同一見解。經查：檢察官起訴被告丁○違反組織犯
      罪防制條例之罪嫌，以共同被告戊○○、丙○○、共犯林
      建新於88年12月18日之警詢筆錄（詳見本院卷(一)第220 頁
      、221 頁）為其論據，惟上開警詢筆錄，並非在檢察官或
      法官面前作成，並經踐行刑事訴訟法所定訊問證人之程序
      ，故不得作為證據，併此敘明。另志豐、丙○○二人曾於
      88年12月18日警局初詢時，指證其餘被告係太陽會犯罪組
      織成員（戊○○部分見前開第27205號偵卷第7頁反面至第
      8頁；丙○○部分見前開第27205號偵卷第10頁反面至第11
      頁；另被告戊○○於同年月22日、24日、28日及89年1 月
      13日警詢及被告丙○○於88年12月22日、27日警詢時，除
      被告戊○○曾於前開88年12月24日警詢筆錄，就被告丁○
      被控違反組織防制條例部分，依上開組織犯罪防制條例第
      12條之規定，仍不得作為證據。
  (八)、按依修正後刑事訴訟法施行法第7條之3規定：「中華民國
      92 年1月14日修正通過之刑事訴訟法施行前，已繫屬於各
      級法院之案件，其以後之訴訟程序，應依修正刑事訴訟法
      終結之。但修正刑事訴訟法施行前已依法定程序進行之訴
      訟程序，其效力不受影響。」而92年2月6日修正公布之刑
      事訴訟法，業於同年9月1日施行，本件係於89年2 月17日
      修正刑事訴訟法施行前繫屬於原審法院，此有原審法院收
      文章蓋於台灣臺北地方法院檢察署89年2 月17日乙○聰冬
      88偵27205字第1253號送審函可稽（原審卷第1頁）。本件
      引用之證人等人之警詢及檢察官之偵訊筆錄，均係修正刑
      事訴訟法施行前依當時之法定程序所製作取得之證據，其
      證據能力不因修正刑事訴訟法實施而受影響，合先敘明。
貳、實體事項
甲、有罪部分：
一、訊據被告戊○○、丙○○對前揭渠等在「庚○○○」參與打
    架；被告戊○○對其曾揚言不讓「庚○○○」繼續開店營業
    ，其曾向被告歐陽儀雄提及與「庚○○○」間之糾紛以及前
    揭扣案之兩把手槍、五顆子彈均係由其交給被告丙○○保管
    ；被告丙○○對其有將被告戊○○交其保管之物放在己○○
    之後車廂等情均坦承不諱，惟被告戊○○、丙○○2人均矢
    口否認有何前揭犯行，並辯稱如下：
  (一)、被告戊○○辯稱：伊在「庚○○○」打架時，是因朋友受
      傷，很氣憤才大喊不讓他們開店。伊於88年12月9 日有去
      陶然亭餐廳聚餐，當晚有打電話給歐陽儀雄，但是沒有找
      他去開槍，伊有跟歐陽儀雄說渠等在「庚○○○」打架的
      事，歐陽儀雄說與裡面的人相識，會去和解一下，後來庚○○○被開槍之事，伊不知道，扣案之手槍及子彈與庚○○○遭開槍之事無關。伊在陶然亭餐廳聚餐後，隔天凌晨
      有去「月世界酒店」喝酒，離開後沒有再回到「月世界酒
      店」開槍，也沒有找人去開槍，「月世界酒店」被開槍的
      事，伊亦不知，扣案之手槍及子彈，亦與「月世界酒店」
      槍擊案無關云云。
  (二)、被告丙○○辯稱：伊僅是單純喝酒打架，沒有不讓庚○○○繼續開店營業之犯罪故意。伊於88年12月9 日去陶然亭
      聚餐後，次日凌晨有去「月世界酒店」續攤喝酒，但因人
      不舒服所以先行離開，並未對「月世界酒店」開槍，亦未
      找人去開槍。至戊○○交其保管之物，伊自始至終都不知
      內有手槍及子彈，亦不記得東西為何會放在己○○之後車
      廂內云云。
二、惟查：
  (一)、「庚○○○遭砸店」部分（被告戊○○、丙○○及其他共
      犯）：
  １、「庚○○○」於上揭時間確有遭人砸店且店內員工楊宜庭
      、林惠娟及余志宏等人確有因此受傷（傷害及毀損均未據
      告訴）等情，業據證人即「庚○○○」公關楊宜庭於警詢
      、檢察官偵訊及原審審理時（見偵字第27205 號卷第17頁
      正、反面、203頁正、反面、原審第994號卷(二)第257 頁至
      第266 頁）、證人即「庚○○○」櫃台林蕙娟於原審審理
      時（見原審第994 號卷(二)第148頁至第161頁）、證人即「
      庚○○○」總務余志宏於警詢及原審審理時（前開第2720
      5號卷第19頁正、反面、原審第994號卷(二)第180頁至第189
      頁）、證人即「庚○○○」經理李秀娟於警詢及原審審理
      時（前開第27205號卷第18頁正、反面、原審第994號卷(二)
      第196頁至第202頁）、證人即「庚○○○」負責人唐金垚
      於警詢及原審審理時（見偵字第2395號卷第73頁至第74頁
      、原審第994號卷(二)第189頁至第195 頁）分別指證綦詳在
      卷（前開「庚○○○」員工於原審審理時均係在隔離室內
      接受交互詰問，較之渠等於警詢時之審判外供述情節可信
      度為高，應以渠等前開審判外供述與原審審理時指證相符
      部分，得採為證據，其餘不符部分並無較可信之特別情況
      ，核無證據能力）；核與被告戊○○於原審審理中坦承渠
      等確有持木棒、滅火器等物砸店傷人（見原審第299 號卷
      (一)第71頁正、反面）及於檢察官偵訊、原審、本院前審審
      理中坦承其曾揚言不讓該店繼續營業（前開第27205 號卷
      附88年12月18日訊問筆錄，第62 頁、原審訴第299號卷(一)
      第71頁反面、原審第994號卷(一)第120 頁、本院前審第129
       號卷第85頁 ）、被告丙○○於檢察官偵訊中坦承渠等確
      有砸店傷人（ 前開第27205號卷附88年12月18日訊問筆錄
      ，第61頁反面）、共犯潘恆逸於檢察官偵訊中坦承持店裡
      之三腳架砸店（ 見偵字第2028號卷附89年1月11日訊問筆
      錄，第15頁）、共犯蘇倫養於原審審理中坦承曾揚言不換
      小姐就要把酒店砸掉，嗣由其掀翻桌子、潘恆逸拿麥克風
      架砸毀東西（前開原審第994號卷(三)第171頁至第174 頁、
      第204頁 ）、共犯謝健盛於原審審理中坦承有參加打架、
      砸毀玻璃（前開原審第994號卷(一)第107頁）及看到酒店被
      砸（前開原審第994號卷(四)第189頁）等情相符；復核與「
      庚○○○」店東余文榮於原審審理時證稱案發當天被告蘇
      倫養確有打電話向其表示對庚○○○服務不滿等情相一致
      （見前開原審第994號卷(四)第98頁至第99頁、第101頁）。
  ２、雖被告戊○○、丙○○及共犯潘恆逸、蘇倫養、謝健盛於
      本院前審審理中就上開庚○○○遭渠等砸店之事實均僅避
      重就輕表示係因酒後不滿意店家處理態度而與店內服務生
      及小姐打架云云，均未提及砸店傷人之情事（見本院前審
      第129號卷第77至80頁 ），惟渠等此部分供述與前開於檢
      察官偵訊或原審審理中所供，以及與證人楊宜庭、林惠娟
      、余志宏、李秀娟、唐金垚等於原審審理中所供均有相當
      之差距，顯係因畏罪卸責而語帶保留，自應以渠等前開於
      檢察官偵訊或原審審理中較貼近事實之供述為可採。又被
      告丙○○與共犯潘恆逸、蘇倫養、謝健盛於本院前審審理
      中雖均辯稱未曾揚言不讓庚○○○繼續開店營業，並無以
      強暴妨害庚○○○開店營業權利之犯罪故意云云，惟查本
      案係被告戊○○應共犯潘恆逸之邀，帶同被告丙○○及共
      犯謝健盛至「庚○○○」與共犯潘恆逸、被告丁○及共犯
      蘇倫養等人會合飲酒作樂，嗣由蘇倫養揚言將掀翻店內桌
      子，並率先將店內桌子掀翻，其餘被告戊○○、丙○○及
      共犯潘恆逸、謝健盛等人均有出手砸店及傷人（被告丁○
      部分詳後述），復由被告戊○○揚言不讓「庚○○○」繼
      續開店營業，已如前述，則渠等所用之強暴手段，在客觀
      上已足以達到妨害他人行使權利之程度，堪認渠等確有以
      強暴方法妨害他人行使權利之犯意及行為。且按「共同實
      施犯罪行為之人，在合同意思範圍以內，各自分擔犯罪行
      為之一部，相互利用他人之行為，以達其犯罪之目的者，
      即應對於全部所發生之結果，共同負責」，有最高法院28
      年上字第3110號判例可資參照。本件被告戊○○、丙○○
      與共犯潘恆逸、蘇倫養、謝健盛所為妨害他人行使權利之
      事實，係相互利用他人行為以達自己妨害他人行使權利之
      目的，自有犯意聯絡及行為分擔，雖「庚○○○」仍繼續
      開店營業，其權利未因此而受妨害，然前開被告等人仍應
      對於全部所發生之強制未遂結果共同負責。即此，被告戊○○、丙○○此部分犯行，均堪以認定。
  (二)、「庚○○○遭槍擊」部分（被告戊○○及共犯歐陽儀雄）
      ：
  １、關於被告戊○○唆使共犯歐陽儀雄對「庚○○○」開槍以
      嚇阻該酒店繼續開店營業，歐陽儀雄遂指使不詳姓名年籍
      之成年人於88年12月9 日21時50分許前往庚○○○，持不
      明槍枝朝電梯出口上方天花板開槍射擊數發子彈，而再度
      以強暴方法妨害「庚○○○」行使開店營業之權利未遂等
      情，業據被告戊○○於警詢中供稱：「88年12月9 日19時
      許，我約歐陽儀雄（經指認無訛）在臺北市○○○路復興
      北路口見面，我說『庚○○○』我叫他們不可營業，他們
      還在營業，我要再去開槍警告，歐陽儀雄說他會幫我處理
      ，之後我在88年12月9日21時35分許以我的行動電話00000
      0000 0電0000000000問歐陽儀雄有沒有去處理，歐陽稱：
      『我已經叫人去處理了，再廿分就處理好了』，之後沒聯
      絡，隔（10）日看報紙有刊登富爺被槍擊，事情已完成，
      且歐陽儀雄教唆小弟去開的槍，我沒交付給他，是他自己
      的槍」等語明確（ 見前開第27205號卷附88年12月24日警
      詢筆錄，第144頁反面）。
  ２、查此次警詢雖係於88年12月24日下午17時開始為之，惟既
      係內政部警政署刑事警察局依據臺灣臺北地方法院檢察署
      偵查指揮書所實施（參見前開第27205號卷第138頁），依
      刑事訴訟法第100條之3第1項第3款，自無違反禁止夜間詢
      問規定之虞）、「據我所知係一綽號『歐陽』之友人叫他
      人前往該店開槍示威，但係何人前往我並不知悉，亦不知
      持何種槍械。…因開槍當日我與蘇倫養餐敘，席間以電話
      邀約『歐陽』前來，我在樓下等候，『歐陽』到場後在樓
      下向我表示要去富爺夜總會處理砸店事情，我原本表示我
      要去，但『歐陽』稱不用即離去。我於當日21時許致電『
      歐陽』，在電話中他便向我說他已派人去處理好了，因此
      我才知道他派人前往該店開槍示威…」等語（前開第2720
      5號卷附89年1月13日警詢筆錄，第245頁、第246頁）（按
      ：上開二份被告戊○○指證被告歐陽儀雄參與「庚○○○
      」槍擊案之警詢筆錄，雖與被告戊○○於原審迄本院前審
      審理中所供不符，然依卷附通訊監聽譯文（見偵字第2720
      5號卷第368頁）以及被告戊○○與被告歐陽儀雄於上開通
      話完畢未幾隨即發生「庚○○○」槍擊事件，渠二人通話
      時間與槍擊發生時間顯然具有密接關聯性等情觀之（詳後
      述），上開二份警詢筆錄顯然具有較可信之特別情況，且
      為證明犯罪事實存否所必要，依刑事訴訟法第159條之2之
      規定，自得採為證據）；其於檢察官偵訊中亦稱：「（12
      月9日晚上，至「庚○○○」開槍？ ）不是我至「庚○○○」開槍的。（何人開槍？）是「歐陽」。（「歐陽」與
      何人一起去？）他與何人去我不知。（為何知是「歐陽」
      去？）當時本來是我要去開槍的，後來歐陽說他要去，當
      時我們是在復興南路之『陶然亭餐廳』樓下。（歐陽開槍
      後你打電話與其聯絡？）有，當時我們在陶然亭餐廳吃完
      飯，出來後在復興南路與南京東路一帶打電話予他。（歐
      陽至「庚○○○」開槍，槍是你給予的？）不是，是他自
      己的」（前開第2720 5號卷附89年1月7日訊問筆錄，第19
      6頁反面至第197頁）、「（歐陽有無與你們在陶然亭吃飯
      ？）無。（在陶然亭吃飯，你有打電話予歐陽？）是。（
      你二人有無碰面？）有，我在陶然亭樓下等他，他有過來
      。（叫歐陽找人至「庚○○○」開槍？）我跟他說我要至
      「庚○○○」開槍，他說他會找人處理。（既然要至「庚○○○」開槍，為何還找歐陽？）我找他過來，我說『富
      爺既然被砸店，為何還在開？』（當天在陶然亭吃飯，有
      提及「庚○○○」被砸之事？）有。…（有支0000000000
      之行動電話？）是，使用一、二年。（平常此電話何人使
      用？）我。（在陶然亭吃飯時，以此電話與歐陽聯絡？）
      是」等語（前開第27205號卷附89年2月11日訊問筆錄，第
      338頁反面至第339頁）。
  ３、再查，被告戊○○及共犯歐陽儀雄二人之電話通話內容，
      亦經執行監聽機關即法務部調查局根據檢察官依通訊保障
      及監察法相關規定核發之通訊監察書錄製監聽錄音帶並製
      作監聽譯文（見偵字第27205號卷第366至368頁 ），而上
      開監聽錄音帶及監聽譯文之內容復經被告戊○○、共犯歐
      陽儀雄坦承確與渠等在電話中之對話相符（被告戊○○部
      分見原審第299號卷(一)第149頁，共犯歐陽儀雄部分見原審
      第994號卷(一)第169頁），堪認上開通訊監聽譯文之記載屬
      實，自得採為認定渠等是否涉及「庚○○○」槍擊案之證
      據。查上開監聽譯文，被告戊○○對共犯歐陽儀雄稱：「
      喂，老歐，…你現在按哪！」，（歐陽）「我，現在在交
      代少年去辦代誌」，（戊○○）「阿！甘處理好阿！」
      ，（歐陽）「還未好！」，（戊○○）「還未好」，（歐
      陽）「等一下處理好，我卡雨你（打給你）」，（戊○○
      ）「我們要『洗』四百那裡」…，（歐陽）「阿…好…我
      再打手機給你」，（戊○○）「好」，（歐陽）「我，處
      理好，再卡給你（打給你）」，（戊○○）「他們…甘到
      了嗎？」，（歐陽）「他們…已經五分鐘了」，（戊○○
      ）「按呢嗎？」，（歐陽）「差不多要再15分鐘啦」，（
      戊○○）「按呢！我了解」，（歐陽）「差不多再15 分
      鐘，就可以叫記者了」，（戊○○）「我知…我知」，（
      歐陽）「差不多要15分、20分鐘，…再聯絡」等語（前開
      第27205號卷第368頁正、反面），復參以共犯歐陽儀雄於
      原審審理中亦供稱該次通話係因被告戊○○請其前往「庚○○○」，其向戊○○回覆已交代他人前往（前開原審第
      994 號卷(五)第117頁 ），以及被告戊○○與共犯歐陽儀雄
      於上開通話完畢未幾隨即發生「庚○○○」槍擊事件，渠
      二人通話時間與槍擊發生時間顯然具有密接關聯性等情，
      在在均顯示上開通話內容中之「辦代誌」、「處理好」，
      確係有關「庚○○○」遭槍擊之事件無疑。
  ４、此外，復有「庚○○○」遭槍擊之現場照片五張附卷可參
      （見偵字第2395號卷第125頁至第127頁），足見「庚○○○」遭砸店後，因繼續營業復遭槍擊，惟其開店營業之權
      利仍未受妨害至明。依上開通訊監聽譯文及「庚○○○」
      遭槍擊之現場照片觀之，均足憑為被告戊○○上開各次警
      詢及檢察官訊問中就其與共犯歐陽儀雄涉及「庚○○○」
      槍擊案之補強證據，益證其上開於警詢及檢察官訊問中之
      自白，確與事實相符，堪以採信。
  ５、至被告戊○○雖於88年12月18日檢察官偵訊時供稱係其自
      己至「庚○○○」開槍（前開第27205號卷第62頁 ），嗣
      於同年月21日檢察官偵訊時仍供稱係其自己至「庚○○○
      」開槍等語（ 見前開第27205號卷第89頁反面至第90頁）
      ，惟查其嗣後業於檢察官訊問時就上情加以說明謂：「（
      起初為何承認「庚○○○」之槍擊為你所為？）因歐陽沒
      到案，我才說是我去開槍的」等語（前開第27205 號卷附
      89年2月9日訊問筆錄，第258 頁）；參以本件扣案由被告
      戊○○與丙○○持向「月世界酒店」實施槍擊之手槍二把
      （詳後述，扣押物品清單參見前開第27205號卷第239頁）
      ，經與內政部警政署刑事警察局所建涉槍檔存資料比對結
      果，僅見該局表示其中奧地利GLOCK廠製一七型口徑9MM制
      式半自動手槍（槍枝管制編號：0000000000）之試射彈殼
      與送鑑「皇昌營造工程公司遭槍擊案」13顆彈殼之彈底紋
      痕特徵相符合，並未見該局表示上開2 把手槍之試射彈殼
      與「庚○○○」遭槍擊之彈孔相符合，不惟有前開刑事警
      察局89年1月3 日（88）刑鑑字第1406 58號函（見偵字第
      2395號卷第99頁、第100 頁）在卷可稽，並經前開承辦警
      官鄭鴻志於原審到庭結證稱：「『富爺』彈孔與兩支槍不
      符」等語（前開原審第994號卷(一)第262頁）在卷，足見被
      告戊○○上開所謂由其持扣案槍彈至「庚○○○」開槍云
      云之自白，顯與事實不符，自無足採。
  ６、綜上，被告戊○○唆使歐陽儀雄對「庚○○○」開槍以嚇
      阻該酒店繼續開店營業，歐陽儀雄遂指使不詳姓名年籍之
      人於88年12月9 日21時50分許前往「庚○○○」，持不明
      槍枝朝電梯出口上方天花板開槍射擊數發子彈，而再度以
      強暴方法妨害「庚○○○」行使開店營業之權利未遂等情
      ，堪以認定；被告戊○○嗣於原審及本院前審審理中又翻
      異前詞否認其有唆使歐陽儀雄指示不詳姓名年籍之人至庚○○○開槍云云，顯均係畏罪卸責之詞，均無足採。
  (三)、「月世界酒店遭槍擊」部分（被告戊○○、丙○○）及戊○○、丙○○寄藏槍、彈部分：
  １、關於被告戊○○、丙○○共同寄藏扣案之手槍、子彈，以
      及為報復「月世界酒店」服務生與渠等發生肢體衝突並報
      請警方前往處理，而共同持上開手槍、子彈至該店開槍欲
      妨害該店行使開店營業權利之事實，業據被告戊○○於88
      年12月22日警詢中供承：「我於88年12月9 日晚上與潘恆
      逸、仲志慧、丙○○、林建生、謝健盛、曾盈富等七人…
      至月世界大酒家，約22至23時許進入該店310廂房，約過1
      小時…我先離開。…同年月10日約2 時許，林建生在我行
      動電話（0000000000）留言，稱在『甲○○○○』與人打
      架，要我趕過去，約2 時30分至「甲○○○○」，當我進
      入該店二樓時有發現警方已來處理，當場另有潘恆逸、林
      建生在場，…經雙方均不提告訴，我們才離開…。之後我
      們三人坐一部計程車至北市○○○路『好萊塢』舞廳前下
      車，…當場我叫丙○○去拿槍，其他人就先離開，獨留我
      在該處等丙○○。約過40分丙○○即持二把手槍（克拉克
      、白朗寧）、彈匣各一個、子彈幾發我不清楚，我們又攔
      計程車返回「甲○○○○」，到現場即走樓梯至2 樓，進
      入大門走約二、三步，我在右側、丙○○在左側，現場櫃
      檯旁有三名女服務人員，我即令：『統統趴下』，我持克
      拉克九０手槍朝天花板（向上）射擊約十一、十二發，同
      時丙○○持白朗寧九０手槍也是朝天花板（向上）射擊二
      發，經我射擊完畢（彈匣內已無子彈），再將丙○○所持
      之手槍拿過來，取下彈匣，準備裝入我的手槍，但因規格
      不同而作罷，我們就下樓搭乘計程車至北市○○○路○ 段
      355號3樓，將槍交給丙○○保管，…。我與丙○○於88年
      12月10日約4 時許左右（開槍），我們沒有打傷任何人，
      只是朝天花板開槍示威」等語自白不諱（見前開第 27205
      號卷附88年12月22日警詢筆錄，第96頁反面至第97頁）（
      按：被告戊○○上開指證被告丙○○參與「月世界酒店」
      槍擊案之警詢筆錄，雖與其於原審迄本院前審審理中否認
      渠等有前往開槍之供述不符，然依卷附通訊監聽譯文（見
      偵字第27205號卷第371至372 頁）以及被告戊○○與被告
      丙○○於上開通話完畢未幾隨即發生「月世界酒店」槍擊
      事件，渠二人通話時間與槍擊發生時間顯然具有密接關聯
      性等情觀之（詳後述），上開警詢筆錄顯然具有較可信之
      特別情況，且為證明犯罪事實存否所必要，依刑事訴訟法
      第159 條之2之規定，自得採為證據）。
  ２、被告戊○○於檢察官偵訊時亦供稱：「是（在「甲○○○○」當天折返店裡至酒店開槍）」、「我也是（持）九○
      手槍，克拉克廠製的」（前開第27205 號卷附88年12月18
      日訊問筆錄，第62頁反面），「（槍枝平時）丙○○（保
      管）」、「（丙○○拿槍來後）在民生西路之好萊塢舞廳
      樓下（會合）」、「帶二把手槍，子彈裝在彈匣內，約有
      一、二十發」、「我們是走樓梯上去，櫃台內有二位服務
      小姐，我叫他們趴下，對著天花板開槍，我開了十一、二
      槍，對著天花板隨意掃射，沒有定點打，檢視彈匣剩五顆
      子彈」、「（丙○○）他也是對著天花板開槍」、「開槍
      後，我將槍交予吳（明龍），是吳託陳（崇彬）保管，當
      時槍以東西包裏住，吳有告訴我」、「（月世界酒店天花
      板構造）有隔音板之裝飾」（前開第27205 號卷附88年12
      月21日訊問筆錄，第89頁至第90頁），「走進（甲○○○○）大門二、三步，叫他們（指店內服務人員）趴下，朝
      天花板開槍」、「（使用之槍枝）扣一次板機就連發」、
      「（彈匣子彈）是（射擊完畢），我是以塑鋼製的克拉克
      槍枝」、「（子彈擊完後）有（向丙○○拿子彈），但他
      那枝槍的彈匣裝不上我這枝槍」、「有（撿拾彈殼後再離
      去），因我站在定位開槍，所以彈殼掉在附近」、「我們
      下樓搭計程車離去，沿南京西路丟棄（撿拾的彈殼）」（
      前開第27205號卷附88年12月22日訊問筆錄，第122頁反面
      至第123頁），「是10日凌晨去（ 「甲○○○○」）開槍
      」（前開第27205號卷附88年12月23日訊問筆錄，第136頁
      ），「槍是交予丙○○保管」（前開第27205號卷附89年1
      月7日訊問筆錄，第197頁反面），「不是（丙○○與潘恆
      逸至「月世界酒店」開槍），是我與吳（明龍）一起去」
      、「在「月世界酒店」喝酒時，我中途離開，再回來時，
      林建生跟我說發生事情，我就叫吳（明龍）回去拿槍，後
      來吳又打電話問我確認是否要拿槍，我說是，並約在好萊
      塢舞廳碰面」（前開第27205號卷附89年2 月9日訊問筆錄
      ，第258頁正、反面），「（被查獲之二支槍是 ）王志忠
      （致中）寄放在我這裡的，約在81或83年間寄放的，那時
      我們就已認識」（前開第27205號卷附89年2月11日訊問筆
      錄，第339頁反面）等語甚詳。
  ３、被告戊○○上開供述，核與被告丙○○於檢察官偵訊時供
      承：「是（在「甲○○○○」當天折返店裡至酒店開槍）
      」、「（我持）九○手槍」（ 前開第27205號卷附88年12
      月18日訊問筆錄，第62頁反面），「起衝突後，我先離去
      至撫遠街拿槍，在酒家樓下碰見許（志豐）告知與酒家起
      衝突，他（指戊○○）叫我先回家拿槍，再至好萊塢舞廳
      等他」、「我們（指其與戊○○）搭計程車過去（月世界
      酒店），走樓梯上2 樓，上樓後許（志豐）叫他們統統趴
      下，我們就朝天花板開槍，我們只是洩恨，非要傷人」、
      「（使用）白朗寧，開了二槍」、「（槍枝是）扣一次板
      機，打一發」、「我彈匣交予他（按指戊○○），裝不上
      ，他又還我」、「（槍擊後）有撿拾幾顆彈殼」、「搭計
      程車離去，沿途丟掉（彈殼） 」、「上2樓，甲○○○○
      之大門是玻璃門，我們是進去後，許（志豐）往走廊方向
      之天花板開槍，許站在我右後方，走廊方向無人，櫃台處
      有人」、「我裝（戊○○所持手槍子彈）十二顆，他有射
      擊完」、「我（自己所持手槍子彈）裝七顆，打了二發，
      剩五顆」、「16日下午我…將裝著槍的袋子放在陳（崇彬
      ）的車子後車廂，他（指己○○）走後我打電話予他，說
      許（志豐）的東西要寄放他那裡，我告知放在後車廂，但
      沒告知為何物」（前開第27205 號卷附88年12月22日訊問
      筆錄，第124頁反面至第125頁反面），「（甲○○○○）
      確實是我們去開槍之酒家」、「往安全門方向射擊」、「
      （確實）是（戊○○與我一同去）」（前開第 27205號卷
      附88年12月23日訊問筆錄，第137頁正、反面），「（從
      月世界酒店回去拿槍搭）計程車，拿到槍後，再搭計程車
      至好萊塢舞廳」（前開第27205號卷附88年2月9 日訊問筆
      錄，第259頁），「（戊○○ ）他先交一把槍給我保管，
      在88年4、5月間，88年11月間又交一把槍給我」、「（此
      二把槍藏放在）撫遠街住處」、「我一人（住撫遠街住處
      ）」（ 前開第27205號卷附89年2月11日訊問筆錄，第347
      頁）等語相符。
  ４、尤其被告戊○○、丙○○二人分別就所持槍枝及槍枝是否
      連發、進入該店開槍前係由被告戊○○出言喝令店內員工
      趴下、開槍後被告戊○○曾向被告丙○○要彈匣但裝不上
      再還被告丙○○、渠等撿拾槍擊所留現場彈殼後再離去、
      並於所搭計程車上將撿拾之彈殼沿途丟棄、及所擊發之子
      彈數量並剩餘五發子彈等情，兩人供述情節甚為一致，是
      渠二人上開供述，自得互為佐證（渠等前開於檢察官偵訊
      時供證前後雖未具結，但渠等係於刑事訴訟法修正公布並
      於92年9月1日施行前所為供證，依修正後刑事訴訟法施行
      法第7條之3 後段規定，檢察官依修正前刑事訴訟法第186
      條第3 款規定不得令其具結，是渠等前開於檢察官偵訊時
      所為供證，係依法定程序進行之訴訟程序，其效力不受影
      響，縱未具結，仍應認有證據能力）。
  ５、再查，被告戊○○、丙○○二人之電話通話內容，亦經執
      行監聽機關即法務部調查局根據檢察官依通訊保障及監察
      法相關規定核發之通訊監察書錄製監聽錄音帶並製作二份
      監聽譯文（ 見偵字第27205號卷第366至367頁、371至372
      頁），而上開監聽錄音帶及監聽譯文之內容復經被告戊○○、丙○○坦承確與渠等在電話中之對話相符（見原審第
      299號卷(一)第149頁），堪認上開通訊監聽譯文之記載屬實
      ，自得採為認定渠等是否涉及「月世界酒店」槍擊案之證
      據。
  ６、查上開二份監聽譯文，先由被告丙○○對被告戊○○稱：
      「要帶『票』進去嗎？」，（戊○○）「是啦」，（丙○○）「哦，好」等語（見偵字第27205號卷第371頁）；嗣
      由被告戊○○對丙○○稱：「喂，也使入內，也使入內，
      …你也使入內」，丙○○回稱：「好、好」等語（見偵字
      第27205號卷第372頁），復參以被告戊○○與被告丙○○
      於上開通話完畢未幾隨即發生「月世界酒店」槍擊事件，
      渠二人通話時間與槍擊發生時間顯然具有密接關聯性等情
      ，在在均顯示上開通話內容，確係有關「月世界酒店」遭
      槍擊之事件無疑。即此，上開通訊監聽譯文，自足堪憑為
      被告戊○○、丙○○上開各次就渠等涉及「月世界酒店」
      槍擊案之供述之補強證據，益證渠等上開就其各自涉案部
      分之自白，確與事實相符，堪以採信。
  ７、此外，並有扣案之手槍二把、子彈五顆（前開第27205號
      卷第239頁，其中二顆業於鑑驗時試射而不存在，下同）
      、現場起獲槍彈照片六張（前開第27205號卷第240頁至第
      242頁）在卷可佐；且該扣案之手槍二把、子彈五顆，經
      送內政部警政署刑事警察局鑑驗結果，認係美國BROWNING
      廠製口徑9MM制式半自動手槍（槍枝管制編號：000000000
      0，含彈匣一個 ）、奧地利GLOCK廠製一七型口徑9MM之制
      式半自動手槍（ 槍枝管制編號：00000 00000，含彈匣二
      個 ）及制式口徑9MM子彈，均認具有殺傷力，有該局出具
      之88年12月24日刑鑑字第136839號鑑驗通知書（前開第27
      205號卷第350頁）附卷可稽，核與被告戊○○、丙○○前
      開供證：渠等至「月世界酒店」開槍所持槍枝型號及剩餘
      子彈數量等情，亦悉均符合，足認前開被告二人確有共同
      寄藏前開槍、彈，並持至「月世界酒店」實施槍擊等情甚
      明。
  ８、從而，被告戊○○、丙○○於原審迄本院前審及審理中到
      庭否認犯行，辯稱：渠等未至「月世界酒店」開槍，亦不
      知「月世界酒店」遭人開槍云云及被告丙○○辯稱：伊不
      知被告戊○○交其保管物品係槍彈云云，顯非事實，均不
      足採。
  ９、至於證人即「月世界酒店」業務經理盧桐順、外場服務人
      員鄭櫻月於檢警偵訊及原審審理時雖均證稱：不知有槍擊
      之事云云（ 盧桐順部分見前開第27205號卷第31頁至第32
      頁、第205頁、第206 頁及前開原審第994號卷(三)第68頁至
      第73 頁；鄭櫻月部分見前開第27205號卷第33頁至第35頁
      、第204 頁至第206頁及前開原審第994卷(三)第74頁至第82
      頁），然渠二人並均證稱：當時渠等已下班不在店內等語
      （見前開原審第994 號卷(三)第70頁及第79頁）；且該證人
      盧桐順到庭就其當時有無在現場、有無看到店內酒杯損壞
      情形，原均證稱：不在及沒有看到，迨檢察官聲請原審提
      示其警詢筆錄，始改稱警詢時所稱有在現場及店內酒杯毀
      損不追究等語為正確（ 見前開原審第994號卷(三)第68頁至
      第71頁）；另證人鄭櫻月到庭就其有無在場看到衝突情形
      、310 號包廂客人不滿小姐後有無何動作或言語，原均證
      ：稱沒有看到、只是講話比較大聲云云，迨檢察官聲請原
      審提示其警詢筆錄，始改稱係其帶客人至310 號包廂並有
      客人發生衝突、警詢時有說客人罵三字經等語（見前開原
      審第994號卷(三)第74頁至第76頁 ）；足見前開證人盧桐順
      、鄭櫻月所證避就之詞，尚不足為被告戊○○、丙○○有
      利之認定。
  １０、另「月世界酒店」於前開槍擊事件發生後，從現場外觀視
      之有重新裝潢過等情，業據證人即內政部警政署刑事警察
      局偵三隊一組偵查員張盛頓於原審到庭證述明確（見前開
      原審第994號卷(二)第17頁），且被告戊○○、丙○○於「
      月世界酒店」開槍後，曾撿拾彈殼並於離去時沿路丟棄等
      情，業據渠二人於檢察官偵訊時供承在卷，且互核相符，
      已如前述；是就前開「月世界酒店」遭槍擊事件未能取得
      彈殼與扣案槍枝比對，亦不能因此認扣案槍枝與「月世界
      酒店」遭槍擊事件無關，而為被告戊○○、丙○○有利之
      認定。
  、綜上各節，事證明確，被告戊○○、丙○○2 人共同連續
      強制未遂罪、非法寄藏槍彈罪之犯行，洵堪認定，應依法
      論科。
三、論罪科刑：
  (一)、核被告戊○○、丙○○上開在「庚○○○砸店」部分之所
      為，均係犯刑法第304條第2項、第1項之強制未遂罪。
  (二)、被告戊○○因不滿「庚○○○」不理會渠等威脅仍繼續營
      業，透過共犯歐陽儀雄輾轉教唆不詳姓名年籍之成年人對
      庚○○○實施槍擊，核被告戊○○此部分所為，係犯刑法
      第29條第1項、第2項、第304條第2項、第1 項之教唆強制
      未遂罪。被告戊○○教唆他人犯罪，依其所教唆之罪處罰
      之。
  (三)、被告戊○○、丙○○寄藏前開扣案槍、彈並持所寄藏槍、
      彈至「月世界酒店」開槍之行為，均係犯槍砲彈藥刀械管
      制條例第7條第4項之未經許可寄藏手槍罪、同條例第12條
      第4項之未經許可寄藏子彈罪、刑法第304條第2項、第1項
      之強制未遂罪。
  (四)、公訴人認被告戊○○就上開「庚○○○遭槍擊」部分，以
      及被告戊○○、丙○○就上開「月世界酒店遭槍擊」部分
      均係犯刑法第305條之恐嚇危害安全罪，惟按刑法第305條
      所謂以加害生命、身體、自由、名譽、財產之事恐嚇他人
      者，係指以使人生畏怖心為目的，而通知將加惡害之旨於
      被害人而言（最高法院52年臺上字第751 號判例參照），
      與刑法第304 條所謂以強暴妨害人行使權利係指藉外在有
      形暴力之施用而以現實的加害行為妨害他人具體的權利行
      使，尚屬有間；亦即前者係以告知將來的惡害為限，屬於
      抽象的恫嚇，後者則係因現實具體的加害行為而影響或壓
      制被害人之意思決定自由，屬於現實具體的強制。經查：
      本件被告戊○○透過歐陽儀雄輾轉教唆不詳姓名年籍之成
      年人對「庚○○○」實施槍擊，係因不滿「庚○○○」不
      理會渠等威脅仍繼續營業，遂藉槍擊之現實加害行為壓制
      「庚○○○」決定繼續開店營業之意思自由，並非警告「
      庚○○○」如繼續開店營業將來會遭受何等危害；而「月
      世界酒店」槍擊案係被告戊○○與丙○○為報復該店服務
      生與渠等發生肢體衝突並報請警方前來處理，遂亦藉槍擊
      之現實加害行為欲妨害該店行使開店營業之權利，性質上
      亦與警告「月世界酒店」如為一定行為或不為一定行為將
      遭受何等危害之恐嚇行為有異，自難認上開二次槍擊行為
      該當於刑法第305 條恐嚇危害安全罪之構成要件，是公訴
      人認被告戊○○就上開「庚○○○遭槍擊」部分，以及被
      告戊○○、丙○○就上開「月世界酒店遭槍擊」部分均係
      犯刑法第305 條之恐嚇危害安全罪，容有誤會，於起訴事
      實同一性之範圍內，起訴法條應予變更。
  (五)、被告戊○○、丙○○與共犯潘恆逸、蘇倫養及謝健盛等人
      就前開「庚○○○遭砸店」部分所犯強制未遂犯行間；被
      告戊○○、丙○○就前開「月世界酒店遭槍擊」部分所犯
      強制未遂犯行間；以及被告戊○○、丙○○寄藏前開扣案
      槍、彈之犯行間，均分別有犯意聯絡及行為分擔，均係共
      同正犯。
  (六)、另被告戊○○透過歐陽儀雄輾轉教唆不詳姓名年籍之人對
      「庚○○○」實施槍擊，被告戊○○此部分所為，均構成
      強制未遂罪之教唆犯。
  (七)、被告戊○○前後三次強制未遂罪（共犯、教唆、共犯）及
      被告丙○○前後二次強制未遂罪（共犯、共犯），均時間
      緊接，行為手段均相同，構成犯罪要件相同，顯係基於概
      括犯意而為，為連續犯，自應分別依刑法第56條連續犯之
      規定以一罪論，並加重其刑。
  (八)、又被告戊○○、丙○○，以一行為同時寄藏手槍二把、子
      彈十餘顆，渠等寄藏上開手槍二把以及子彈數顆，各僅侵
      害一法益，屬單純一罪；惟渠等一寄藏手槍、子彈之行為
      ，同時觸犯二罪名，為想像競合犯，應依刑法第55條之規
      定，從一重之槍砲彈藥刀械管制條例第7條第4項之寄藏手
      槍罪處斷。
  (九)、「未經許可持有槍枝、子彈，其持有之繼續，為行為之繼
      續，亦即一經持有該槍彈，罪即成立，至其持有行為終了
      時，均論為一罪，不得割裂。則包括持有之寄藏該槍、彈
      行為，自亦為行為之繼續，其犯罪之完結須繼續至寄藏行
      為終了時為止，均只論為一罪。若以之犯他罪，兩罪間之
      關係如何，端視開始寄藏持有之原因為斷，如早已非法寄
      藏持有槍、彈，後另起意犯罪；或意圖犯甲罪而寄藏持有
      槍、彈，卻持以犯乙罪，均應以數罪併罰論處。必因意圖
      犯某罪而寄藏持有槍、彈，後果以之犯該罪，兩罪間始有
      牽連犯之適用。」最高法院94年度台上字第3799號判決採
      同一見解。經查：被告戊○○於本院審理時供承：「槍彈
      是王致中臨時寄放的」等語（本院卷(二)第45頁），足徵被
      告戊○○並非持有上開槍彈之時即有意圖犯強制未遂罪而
      持有至明。至於被告丙○○持槍彈至「月世界酒店」，係
      被告戊○○臨時叫丙○○回家拿的，亦經被告戊○○於警
      詢時陳述明白，足徵被告丙○○持有上開槍彈至「月世界
      酒店開槍」，亦時臨時起意至明，由此可知，被告戊○○
      於81年至83年間因王致中交其保管而寄藏，丙○○於88年
      4 月至同年11月間因戊○○交付保管而寄藏前揭槍、彈之
      初，並無於88年12月10日開槍射擊「月世界酒店」恐嚇之
      預見，則戊○○指示丙○○回去攜帶前揭槍彈射擊之強制
      未遂罪犯行，顯屬另行起意，是被告戊○○、丙○○2 人
      所犯寄藏槍、彈罪與強制未遂罪間，應分論併罰
  (十)、被告戊○○有事實欄所載論罪科刑執行之情形，有本院被
      告前案全國紀錄表在卷可佐，其於有期徒刑執行完畢後，
      五年之內再犯本件有期徒刑以上之罪，均為累犯，均應依
      法遞加重其刑。
  (十一)、另被告戊○○、丙○○二人就前開強制未遂之犯行，均已
      分別著手於強制犯罪之實行但未發生犯罪之結果，均為未
      遂犯，應分別依刑法第26條前段之規定減輕其刑。
  (十二)、再被告戊○○、丙○○均於檢察官偵訊時自白渠等寄藏前
      開扣案槍彈之犯行，並報繳渠等寄藏之全部槍彈，已如前
      述，並經證人即內政部警政署刑事警察局偵三隊員警郭順
      德於原審審理中證述明確（ 前開原審第994號卷(二)第60頁
      及第69頁 ），自應依槍砲彈藥刀械管制條例第18條第4項
      前段規定，分別就渠等所犯前開違反槍砲彈藥刀械管制條
      例之罪遞減輕其刑。被告戊○○、丙○○就渠等上開所犯
      併有刑之加重及減輕事由，應依刑法第71條第1 項之規定
      先加後減之。
四、原審以被告戊○○、丙○○犯行罪證明確，而予論罪科刑，
    固非無見，惟查：
  (一)、原判決就被告戊○○透過歐陽儀雄輾轉教唆不詳姓名年籍
      之男子對「庚○○○」槍擊部分，僅以被告戊○○前後供
      述不一即遽認其陳述均有瑕疵，未參酌其他相關證據並本
      諸經驗法則判斷何者為可採，即遽為被告戊○○無罪之認
      定，亦有未洽。
  (二)、被告戊○○與丙○○共同對「月世界酒店」槍擊，係施強
      暴而以現實具體的惡害妨害「月世界酒店」行使開店營業
      之權利，並非用以警告該酒店如為特定行為或不為一定行
      為將遭受何等之惡害，與刑法第305 條之恐嚇危害安全罪
      之構成要件尚屬有間，原判決就渠等此部分犯行論以該罪
      ，亦有未洽。
  (三)、扣案之上開二把手槍，其中奧地利GLOCK 廠製一七型口徑
      9MM 制式半自動手槍（槍枝管制編號：0000000000），內
      含彈匣貳個，有搜索扣押證明筆錄及扣押物品清單在卷可
      稽（見偵字第27205號卷第36頁、、239頁），詎原判決僅
      就其中一個彈匣諭知沒收，亦有未洽。
  (四)、被告戊○○於81年至83年間因王致中交其保管而寄藏，丙○○於88年4 月至同年11月間因戊○○交付保管而寄藏前
      揭槍、彈之初，並無於88年12月10日開槍射擊「月世界酒
      店」恐嚇之預見，則戊○○指示丙○○回去攜帶前揭槍彈
      射擊之強制未遂罪犯行，顯屬另行起意，是被告戊○○、
      丙○○2 人所犯寄藏槍、彈罪與強制未遂罪間，應分論併
      罰，原審竟誤認係有方法目的之牽連犯，尚有未合（最高
      法院94年度台上字第3002判決發回意旨同此指摘）。
  (五)、被告戊○○、丙○○等人僅因對「庚○○○」坐檯小姐姿
      色有異有所不滿，即憤而毆傷該店服務人員並砸毀店內玻
      璃及裝潢設備，復揚言不讓該店繼續營業，所造成之損害
      非輕，被告戊○○、丙○○此種暴力、脅迫之犯罪行為，
      對社會治安影響至鉅，原判決未慮及此，僅就渠等此部分
      犯行分別量處五月及三月之徒刑，有違刑法第57條之規定
      及罪刑相當原則。
五、檢察官上訴指稱：被告戊○○曾唆使歐陽儀雄指示不知名之
    人對「庚○○○」實施槍擊等語，指摘原判決不當，業經查
    明如前，是以檢察官此部分之上訴，為有理由；被告戊○○
    上訴意旨，否認任何強制未遂之犯行（本院卷第42頁），對
    非法寄藏槍彈部分，以原審量刑過重且未實際依槍砲彈藥刀
    械管制條例第18條之規定減免或免除其刑而指摘原判決不當
    云云；被告丙○○上訴意旨，否認任何公訴人所指之犯行而
    指摘原判決不當（本院卷(一)第43頁），被告戊○○、丙○○
    2 人之上訴雖均無足取（詳如前述），惟原審關於被告戊○○、丙○○此部分部分之判決既有前揭瑕疵而無可維持，自
    應由本院將原審關於被告戊○○、丙○○此部分之判決，予
    以撤銷改判。爰審酌被告戊○○、丙○○二人僅因對「庚○○○」坐檯小姐姿色有異及店家處理態度有所不滿，即憤而
    毆傷該店服務人員並砸毀店內玻璃及裝潢設備，復揚言不讓
    該店繼續營業，所造成之損害非輕；又被告戊○○、丙○○
    僅因對店家心生不滿，即親自或教唆他人施以槍擊等強暴手
    段欲妨害店家行使開店營業之權利，嚴重破壞社會秩序；且
    被告戊○○、丙○○尚寄藏殺傷力與危險性甚為強大之制式
    手槍及子彈以便隨時取用，嚴重危害人民生命、自由、財產
    之安全；以及被告戊○○（強制未遂及寄藏槍彈部分除外）
    、丙○○二人於本院前審及本院審理中仍卸責否認犯罪，不
    知悔悟及其他共犯涉案程度（戊○○參與三次強制未遂罪犯
    行、丙○○參與2次強制未遂罪犯行 ）與量刑輕重比例（潘
    恆逸、蘇倫養2人均判處有期徒刑9月、謝健盛判處有期徒刑
    8 月、歐陽儀雄判處有期徒刑10月）等一切情狀，分別量處
    如主文所示之刑；併就被告戊○○、丙○○科處罰金部分，
    諭知罰金得易服勞役之折算標準。
六、末查，扣案之美國BROWNING 廠製口徑9MM制式半自動手槍（
    槍枝管制編號：0000000000 ，含彈匣一個）、奧地利GLOCK
    廠製一七型口徑9MM制式半自動手槍（槍枝管制編號：00000
    00000，含彈匣二個）各一把及制式口徑9MM子彈三顆（原扣
    案五顆，其中二顆業於鑑驗時試射而不存在），均係屬違禁
    物，應依刑法第38條第1項第1款宣告沒收；至扣案後經試射
    而滅失之子彈二顆，業經擊發而不具殺傷力，已非違禁物，
    毋庸為沒收之諭知，附此敘明。
乙、無罪及不另為無罪諭知部分：
一、公訴意旨另以：
  (一)、被告丁○係犯罪組織「天道盟太陽會」副會長，被告戊○○為副組長，被告丙○○為成員，另被告己○○等人，先
      後於88年間參與該犯罪組織，該犯罪組織由副會長丁○領
      導，以台北市○○○路○段355號3樓志鑫工程有限公司（
      下稱志鑫公司）作為堂口，供成員聚會聯絡處所，鳩眾恃
      強，擁槍自重，從事暴力性及脅迫性之犯罪活動。
  (二)、被告丁○負責之公司向皇昌營造股份有限公司（下稱皇昌
      公司）承攬土方工程遭拒，遂由其手下即同案被告鄭國周
      （由原審另行審結）、鄭文杰（業經無罪判決確定）於88
      年12月1 日13時20分許，持槍前往台北縣淡水鎮○○路70
      號皇昌公司第二工程處工地事務所開槍威嚇。
  (三)、88年12月6 日晚上，被告丁○與被告戊○○、丙○○及潘
      恆逸、蘇倫養及謝健盛等人（後三人此部分業經判決無罪
      ）（此處所探究者，乃渠等此部分所涉恐嚇危害安全罪部
      分），相偕前往台北市松山區○○○路○ 段337號8樓庚○○○飲酒作樂，因不合意坐檯小姐，而藉故服務不佳，要
      求店東到場未獲置理，遂憤而以滅火器及球棒等砸毀店內
      玻璃及裝潢設備等，並毆傷服務人員楊宜庭、林惠娟及余
      志宏（毀損及傷害部分未據告訴），且揚言不讓繼續開店
      營業。
  (四)、88年12月9日晚上9時許，被告丁○、戊○○（其此部分所
      涉教唆強制未遂罪，業經本院判處罪刑如上）等人在台北
      市○○○路陶然亭餐廳聚餐時，對於庚○○○不理會其等
      威脅仍繼續營業，甚感不滿，被告戊○○隨即以電話聯絡
      歐陽儀雄（其此部分所涉教唆強制未遂罪，業經有罪判決
      確定）前來，指示其派遺不詳姓名之成年人前去「庚○○○」開槍警告，歐陽儀雄遂指使組織內不詳姓名之成員於
      是日21時50分許前往「庚○○○」，朝電梯出口上方天花
      板開兩槍藉資威嚇。
  (五)、88年12月10日凌晨1 時許，被告戊○○、丙○○等人轉往
      台北市○○○路326號2樓「月世界酒店」續攤，亦因不滿
      意坐檯小姐姿色，而出言咆哮漫罵，致與坐檯小姐及服務
      生起衝突，進而毆傷坐檯小姐及砸毀店內酒杯、酒壼等器
      皿（毀損及傷害部分未據告訴）。
  (六)、被告戊○○深感憤懣，怒氣難消，遂指示被告丙○○回去
      攜帶槍械，雙方在台北市○○○路好萊塢舞廳樓下會合後
      ，分持制式奧地利製克拉克九○手槍及白寧朗九○手槍各
      一把、子彈十餘發，於是日凌晨3 時40分許返回月世界酒
      店，朝2 樓走道安全門方向開槍射擊十餘發子彈洩忿，旋
      即搭計程車逃逸（被告戊○○及丙○○二人此部分所涉強
      制未遂罪，業經本院判處罪刑如上）。88年12月17日被告
      等人分別經警拘提到案後，被告戊○○帶同警員前往台北
      縣八里鄉米倉村牛寮埔30號被告己○○住處，起獲上開二
      把手槍及子彈五顆。
  (七)、因認
  １、被告丁○涉所為，係犯組織犯罪防制條例第3條第1項前段
      之「指揮犯罪組織罪」、槍砲彈藥刀械管制條例第7條第4
      項之未經許可寄藏或持有手槍、同條例第12條第4 項之未
      經許可持有子彈、刑法第304條第2 項、第1項之強制未遂
      及同法第305條之恐嚇危害安全等罪嫌。
  ２、被告戊○○、丙○○二人所為，均係涉犯組織犯罪防制條
      例第3條第1項後段之「參與犯罪組織罪」、刑法第305 條
      之恐嚇危害安全（即「庚○○○遭砸店」、「月世界酒店
      遭砸店」及「庚○○○遭槍擊」等部分）及刑法第304 條
      第2項、第1項之強制未遂（「月世界酒店遭砸店」部分）
      等罪嫌。
  ３、被告己○○涉犯組織犯罪防制條例第3條第1項後段之「參
      與犯罪組織罪」、槍砲彈藥刀械管制條例第7條第4項之未
      經許可寄藏手槍及同條例第12條第4 項之未經許可寄藏子
      彈等罪嫌。
二、訊據被告丁○、戊○○、丙○○、己○○均堅詞否認涉有上
    揭犯行，並辯稱如下：
  (一)、被告丁○辯稱：伊不是天道盟太陽會的副會長，從來沒有
      加入過天道盟太陽會，志鑫公司全名為志鑫營造股份有限
      公司，董事長是林正忠的父親，伊與林正忠、仲志慧都是
      作土方的夥伴，伊做土方，仲志慧做泥作、土方，林正忠
      作污水、營造、土木，彼此間有工作的往來，伊做土方工
      程已經做了11年多，沒有加入幫派；伊並無指揮該犯罪組
      織從事犯罪行為；與皇昌公司沒有來往，也沒有找人去皇
      昌公司開槍，也不知道皇昌公司被人開槍之事，認識鄭國
      周是朋友，鄭文杰名字不熟；伊於88年12月6 日有去「庚○○○」喝酒，但沒有參與打架，也沒有出言恐嚇「庚○○○」；9 日有去陶然亭餐廳聚餐，不知道有人找人去「
      庚○○○」開槍，「庚○○○」開槍是被警察送到看守所
      才知道等語。
  (二)、被告戊○○辯稱：伊沒有參加天道盟太陽會，與志鑫公司
      沒有關係，因與林正忠是朋友，所以常到志鑫公司賣靈芝
      ，去志鑫公司提貨；伊未出言恐嚇「庚○○○」，在「月
      世界酒店」只是喝酒打架，並未砸店等語。
  (三)、被告丙○○辯稱：伊不是天道盟太陽會的成員，與志鑫公
      司也無關係，常去志鑫找戊○○，有時跟戊○○聯絡時，
      因他在志鑫公司，所以過去找他；伊亦未出言恐嚇「庚○○○」，在「月世界酒店」因人不舒服而先行離開，並未
      砸店等語。
  (四)、被告己○○辯稱：伊不是天道盟太陽會的成員，也不是志
      鑫公司職員，伊跟丁○分租和平東路辦公室，在其住處查
      獲槍彈，是因16日下午3 點仲志慧向伊借車，由丙○○開
      車載仲志慧去三重送文件，當晚6 點多開回來還車，伊於
      當晚開車回家，約7 點多快到家時接到電話，聽聲音是丙○○打來的，說有一包戊○○的東西放在伊車後車廂，叫
      伊幫他保管一下，過幾天會來拿，伊打開後車廂看到那包
      東西，是用百貨公司手提袋包起來，回家後把那包東西拿
      回家放在床頭，沒有看那包東西是什麼東西，回家就去吃
      飯，第二天下午4、5點左右，就被帶到刑事警察局，9 點
      多警察才跟伊說那包東西是槍，伊帶警察去拿那包東西，
      也是從床頭拿出來的等語。
三、公訴人認被告等人涉犯上揭罪嫌，無非係以證人鄭鴻志警員
    、張盛頓警員、郭順德警員、證人即皇昌公司之職員江中聖
    、江程金、李明、證人即「庚○○○」之人員楊宜庭、余志
    宏、林蕙娟、李秀娟、唐金垚、陳心騏、連啟傑、尹曉銘、
    權郡萍、曾祥玲、何育如、王虹琪、何啟文、黃伊萍、陳秀
    華、江易樺、證人即「月世界酒店」人員盧桐順、鄭櫻月等
    人分別於檢警偵訊及原審審理時之證詞；被告丁○、戊○○
    、丙○○、己○○等人分別於檢警偵訊及原審審理時之供述
    ；內政部警政署函復「天道盟太陽會」組織及成員有關資料
    、通訊監察書及譯文5 份、照片37張、前開刑事警察局槍彈
    鑑驗通知書及扣案之手槍2把、子彈5顆等情為其主要論據。
四、惟「按被告未經審判證明有罪確定前，推定其為無罪」；「
    犯罪事實應依證據認定之，無證據不得認定犯罪事實」；「
    不能證明被告犯罪者，應諭知無罪之判決」，刑事訴訟法第
    154條、第301條第1 項分別定有明文。而所謂證據，須適於
    為被告犯罪事實之證明者，始得採為斷罪資料，如未能發現
    相當證據，或證據不足以證明，自不能以推測或擬制之方法
    ，以為裁判基礎，有最高法院53年台上字第2750號及40年台
    上字第86號著有判例。又刑事訴訟法上所謂認定被告犯罪事
    實之證據，係指足以認定被告確有犯罪行為之積極證據而言
    ，苟積極證據不足為不利於被告事實之認定時，即應為有利
    於被告之認定，更不必有何有利之證據，有最高法院29年上
    字第3105號及30年上字第816號判例足資參酌。經查：
  (一)、公訴意旨認被告丁○涉犯「指揮」犯罪組織；被告戊○○
      、丙○○、己○○等人均涉犯「參與」犯罪組織罪嫌，雖
      提出證人楊宜庭、余志宏、李秀娟、唐金垚、林蕙娟、盧
      桐順、鄭櫻月、江中聖、江程金、李明、鄭鴻志等人及被
      告戊○○、丙○○於警詢中之證言、通訊監察書及譯文五
      份、前開刑事警察局槍彈鑑驗通知書及扣案之手槍二把、
      子彈五顆為其主要論據（參照原審調查期日檢察官揭示證
      據，見前開原審第994號卷(一)第123 頁及第171頁）。惟查
      ：
  １、按「組織犯罪防制條例乃以防制組織型態之犯罪活動為手
      段，達成維護社會秩序及保障個人法益之目的。該條例第
      3條第1項及第2 項所稱之參與犯罪組織，指加入犯罪組織
      成為組織之成員，而不問參加組織活動與否，犯罪即屬成
      立，至其行為是否仍在繼續中，則以其有無持續參加組織
      活動或保持聯絡為斷，此項犯罪行為依法應由代表國家追
      訴犯罪之檢察官負舉證責任。若組織成員在參與行為未發
      覺前自首，或長期未與組織保持聯絡亦未參加活動等事實
      ，足以證明其確已脫離犯罪組織者，即不能認其尚在繼續
      參與。司法院釋字第68號解釋前段：『凡曾參加叛亂組織
      者，在未經自首或有其他事實證明其確已脫離組織以前，
      自應認為係繼續參加』，係針對懲治叛亂條例所為之釋示
      ，茲該條例已經廢止，上開解釋併同與該號解釋相同之本
      院其他解釋（院字第667號、釋字第129號解釋），關於參
      加犯罪組織是否繼續及對舉證責任分擔之釋示，與本件解
      釋意旨不符部分，應予變更。」司法院於92年1 月24日著
      有釋字第556 號解釋可資參照。最高法院94年度台上字第
      4565號判決採同一見解。公訴人所舉證人即「庚○○○」
      公關楊宜庭、總務余志宏、經理李秀娟、負責人唐金垚、
      櫃台林蕙娟等人分別於檢警偵訊或原審審理時（楊宜庭部
      分，見前開第27205 號偵卷第17頁、第203頁及原審第994
      號卷(二)第257頁至第266 頁；余志宏部分，見前開第27205
      號偵卷第19頁及原審第994號卷(二)第180頁至第189 頁；李
      秀娟部分，見前開第27205號偵卷第18頁及原審第994號卷
      (二)第195頁至第202頁；唐金垚部分，見前開第2395號偵卷
      第73頁及原審第994號卷(二)第189頁至第195 頁；林蕙娟部
      分，見前開原審第99 4號卷(二)第148頁至第161頁）；證人
      即「月世界酒店」業務經理盧桐順、外場服務人員鄭櫻月
      等人分別於檢警偵訊及原審審理時（參見渠等檢警偵訊及
      原審審理筆錄頁次均同前）；證人即皇昌公司助理工程師
      江中聖、董事長江程金、助理管理員李明等人分別於警詢
      及原審審理時（江中聖部分，見前開第2395號偵卷第53頁
      及原審第994號卷(三)第115頁至第13 0頁；江程金部分，見
      前開第2395號卷第52頁及原審第994號卷(三)第195頁至第20
      1頁；李明部分，見前開第2395號卷第55頁 ）均未指證被
      告丁○有何涉犯「指揮」犯罪組織或被告戊○○、丙○○
      、己○○等人有何涉犯「參與」犯罪組織罪嫌；另證人即
      內政部警政署刑事警察局偵一隊三組組長鄭鴻志係承辦警
      官，於原審審理時係證述本案查獲經過情形，並無就上開
      被告是否確有「指揮」或「參與」犯罪組織在場有所親見
      親聞，有其原審審理筆錄（見前開原審第994號卷(一)第249
      頁至第28 7頁）在卷可稽；是前開證人證述情節均無從為
      上開被告等人不利之認定。
  ２、另被告戊○○、丙○○於檢察官初訊時起至本院審理時均
      否認係「天道盟太陽會」犯罪組織成員，按「組織犯罪防
      制條例乃以防制組織型態之犯罪活動為手段，達成維護社
      會秩序及保障個人法益之目的。該條例第3條第1項及第 2
      項所稱之「參與犯罪組織」，指加入犯罪組織成為組織之
      成員，而不問參加組織活動與否，犯罪即屬成立，至其行
      為是否仍在繼續中，則以其有無持續參加組織活動或保持
      聯絡為斷，此項犯罪行為依法應由代表國家追訴犯罪之檢
      察官負舉證責任。最高法院94年台上字第4565號判決採同
      一見解。另組織犯罪條例第3第1項後段之參與犯罪組識罪
      ，以行為人有參與犯罪組識之行為，為其構成要件，且同
      條例第2 條規定，本條例所稱犯罪組織，係指三人以上，
      有內部管理結構，以犯罪為宗旨或以其成員從事犯罪活動
      ，具有集團性、常習性及脅迫性或暴力性之組織。起訴書
      僅略指被告丁○係犯罪組織「天道盟太陽會」副會長，被
      告戊○○為副組長，被告丙○○為成員，另被告己○○等
      人，先後於88年間參與該犯罪組織云云，而就被告等人究
      於何時、何地參與「天道盟太陽會」犯罪組織？各人所任
      職務、負責工作？是否以從事犯罪活動為目的，而具有集
      團性、常習性及脅迫性或暴力性之組織等節，悉未說明，
      即遽依被告戊○○、丙○○二人於警詢之自白、被告丁○
      、戊○○雖於庚○○○遭槍擊後分別與太陽會會長吳桐潭
      通話，遽認被告等人確有參與「天道盟太陽會」之犯罪組
      織，自難採信。
  ３、至於公訴人所舉通訊監察書及譯文五份（見前開第2720 5
      號偵卷第368頁至第372頁），其中第一份（見前開偵卷第
      368 頁）係被告戊○○與歐陽儀雄間之對話，第二份及第
      三份（見前開偵卷第369頁至第370頁）係被告丁○、戊○○與案外人吳桐潭間之對話，第四份及第五份係被告戊○○與丙○○間之對話，固經被告戊○○、丁○、丙○○及
      共犯歐陽儀雄到庭確認係渠等通話聲音無誤（見前開原審
      第299號卷(一)第148頁至第149頁及第994號卷(五)第117 頁至
      第118頁 ），但該五份電話監聽譯文內容，並無有關「天
      道盟太陽會」之對話內容，甚至該對話內容亦無指出係針
      對何處發生之事而對話，雖公訴人認該第一份係有關被告
      戊○○教唆歐陽儀雄指示不知名人至庚○○○開槍、第二
      份及第三份係有關被告丁○向案外人吳桐潭報告爺酒店槍
      擊事件、第四份及第五份係有關被告戊○○指示被告丙○○同至月世界酒店開槍等之對話內容，然此均係監聽機關
      於各該監聽譯文文末註記之案情分析，並非前開五份電話
      監聽譯文內容有該公訴人所指案情分析之對話內容，有前
      開電話監聽譯文五份在卷可稽，自無從依該電話監聽譯文
      據以認定被告丁○確有「指揮」犯罪組織或被告戊○○、
      丙○○於88年間確係犯罪組織太陽會之成員。至被告丁○
      、戊○○雖於「庚○○○」遭槍擊後分別與太陽會會長吳
      桐潭之電話通話內容，被告丁○、戊○○雖分別於電話中
      稱呼犯罪組織「天道盟太陽會」會長吳桐潭為「大哥」、
      「董」或「大」等稱謂，然所謂「大哥」、「小弟」
      之稱呼，乃長幼兄弟先後有序之表現，非必係為組織內部
      管理階層之劃分，殊不能以被告丁○、戊○○有上開稱呼
      吳桐潭為「大哥」、「董」或「大」之情事，即遽認
      被告丁○、戊○○與吳桐潭間，係有相當程度內部管理結
      構之組織，並認定被告丁○、戊○○亦為該太陽會犯罪組
      識之犯罪組織中具有領導地位之人，況依被告戊○○、丙○○於月世界酒店遭槍擊前渠二人之通話內容所示，其中
      第四份監聽譯文中，被告丙○○對被告戊○○稱：「要帶
      『票』進去嗎？」，（戊○○）「是啦」，（丙○○）「
      哦，好」等語（見偵字第27205號卷第371頁）；第五份監
      聽譯文中，被告戊○○對丙○○稱：「喂，也使入內，也
      使入內，…你也使入內」，丙○○回稱：「好、好」等語
      （見偵字第27205號卷第372頁），被告戊○○顯係就被告
      丙○○之詢問予以回答，尚難執此即認定被告丙○○係完
      全聽命於被告戊○○，而認被告戊○○、丙○○均係該太
      陽會犯罪組識之成員。另公訴人提出之前開刑事警察局槍
      彈鑑驗通知書及扣案之手槍二把、子彈五顆（見偵卷頁次
      均同前），固足證明被告戊○○帶同警方至不知情（下詳
      ）之被告己○○住處查扣之槍彈為制式槍彈而具有殺傷力
      ，但該槍彈是否即為「天道明太陽會」幫成員所持有一節
      ，業據前開證人即承辦本案之刑事警察局偵一隊三組組長
      鄭鴻志到庭結證稱不能確定等語（ 見前開原審第994號卷
      (一)第281頁 ）在卷可稽，自不能因被告戊○○等人確有寄
      藏該槍彈，並持槍至「月世界酒店」開槍恐嚇危害安全犯
      行，即認本案被告被告丁○、戊○○、丙○○、己○○等
      人均係「天道盟太陽會」成員甚明。
  ４、本案被告於88年12月18日陸續經警拘提到案後，在警局供
      證有關犯罪組織成員前，確有一份前開承辦警官鄭鴻志提
      供記載「天道盟太陽會」組織成員及職稱之名單要求渠等
      指認等情，業據證人即前開刑事警察局偵三隊員警郭順德
      於原審審理時結證明確（ 見前開原審第994號卷(二)第76頁
      至第77頁、第80頁至第82頁），是前開被告戊○○、丙○○於警詢時所為「天道盟太陽會」組織成員及職稱之指證
      ，是否出於渠等真意抑或受到誘導，自有可疑之處，所為
      前開警詢時供證內容自不足採。公訴人所舉前開事證，既
      不足認定前開被告丁○於88年間有何指揮犯罪組織或被告
      戊○○、丙○○、己○○等人於88年間有何參與犯罪組織
      之行為，自亦不能以前開內政部警政署函載列管前開被告
      為該犯罪組織成員，遽認渠等涉有組織犯罪防制條例規定
      之指揮或參與犯罪組織之犯行。
  ５、綜前所述，公訴人所舉前開證據，不足以認定被告丁○於
      88年間涉有指揮犯罪組織、被告戊○○、丙○○、己○○
      等人於88年間涉有參與犯罪組織之犯行；是就被告戊○○
      、丙○○，因公訴人認此部分事實與渠等所涉前開應論罪
      科刑部分具有牽連犯之裁判上一罪關係，爰不另為無罪之
      諭知；而就被告丁○、己○○部分，因查無其他積極證據
      ，足認渠等確有指揮犯罪組織或參與犯罪組織之情事，應
      認渠等犯罪不能證明，依法應諭知無罪。
  (二)、有關被告丁○被訴教唆被告鄭文杰至皇家公司開槍，涉有
      犯槍砲彈藥刀械管制條例或恐嚇危害安全部分
      公訴意旨雖認被告丁○教唆鄭文杰等人至皇昌公司開槍等
      情，並提出證人江中聖、江程金、李明、鄭鴻志等人之證
      詞及被告戊○○、丙○○之供證；通訊監察書及譯文五份
      、前開刑事警察局槍彈鑑驗通知書及扣案之手槍二把、子
      彈五顆為其主要論據（參照原審調查期日檢察官揭示證據
      ，見前開原審第994號卷(一)第123頁）。然查：
  １、公訴人所舉證人即皇昌公司助理工程師江中聖於警詢及原
      審審理時、助理管理員李明於警詢時雖證稱：皇昌公司確
      有於88年12月1日下午1時20分許遭槍擊等語（分見前開第
      27205號偵卷附88年12月27日警詢筆錄，第171頁；同卷附
      88年12月25日警詢筆錄，第173頁；原審第994號卷(三)第11
      6頁 ），並有公訴人提出之前開刑事警察局槍彈鑑驗通知
      書及扣案之手槍2把、子彈5顆（偵卷頁次均同前），復有
      偵卷所附皇昌公司遭槍擊後採證照片20張（前開第2395號
      偵卷第127頁至第137頁）在卷可稽，固堪信皇昌公司確有
      於前開時地遭槍擊等情屬實。但前開證人江中聖、李明並
      於警詢時均指稱僅有一名歹徒與警方所提示鄭國周（由原
      審另行審結）之照片有七、八分像等語（參見渠等上開警
      詢筆錄及同卷第172頁及第174頁指認照片），另證人李明
      經原審於91年9月5日、10月31日傳喚未到（前開原審第99
      4號卷(三)第114頁、第201頁 ），顯無從認定被告丁○有何
      前開公訴人所指犯行。
  ２、另公訴人所舉證人即皇昌公司董事長江程金於原審審理時
      證稱：其於88年12月1日下午1時20分許皇昌公司遭槍擊時
      ，人在高雄，嗣其於事發後回到槍擊現場已是第二天或第
      三天，辦公室已經復原，且警方已蒐證完成等語（前開原
      審第994號卷(三)第195頁至第196頁、第198頁），核與前開
      目擊證人江中聖證述：案發當時在現場之人，不包括前揭
      證人江程金在內等語（前開原審第994號卷(三)第123頁）相
      符，是證人江程金既未於槍擊案發當時在場，而對皇昌公
      司遭槍擊案件有所親見親聞，其於警詢時指稱：皇昌公司
      遭二名歹徒開槍云云（ 前開第23 95號卷附88年12月24日
      警詢筆錄，第52頁），自無可採；另證人即前開承辦警官
      鄭鴻志於原審審理時，係證述本案查獲經過情形及其對本
      案個人意見，並無對案發當時槍擊情節在場有所親見親聞
      ，有其原審審理筆錄（參見其原審審理筆錄頁次同前）在
      卷可稽；是前開證人證述情節均無從為被告丁○不利之認
      定甚明。
  ３、至於公訴人所提出之通訊監察書及譯文五份（見偵卷頁次
      均同前），亦係有關庚○○○遭槍擊及事畢報告、月世界
      酒店遭槍擊前有關之對話，已如前述，並無有關皇昌公司
      遭槍擊前後之對話，自無從為被告丁○不利之認定。另被
      告戊○○於檢警偵訊及原審迄本院審理時從未指證被告丁○教唆鄭文杰至皇昌公司開槍之情事，而係證稱前開扣案
      之槍彈交給被告丙○○保管，沒有將扣案槍枝交給鄭文杰
      或鄭國周，對皇昌公司遭槍擊事不清楚等語（前開第2720
      5號偵卷附89年1月7日訊問筆錄，第197頁反面、同卷附89
      年2月11日訊問筆錄，第339頁反面；前開第2395號偵卷附
      88年12月28日警詢筆錄，第25頁反面至第26頁）；被告丙○○於檢警偵訊及原審迄本院審理時，亦從未指證被告丁○涉及皇昌公司遭槍擊一案，又其雖於警詢時指稱：鄭文
      杰及鄭國周持前開扣案槍枝至皇昌公司開槍云云（前開第
      2395號偵卷附88年12月27日警詢筆錄，第42頁、同卷附88
      年12月27日警詢筆錄，第47頁至第48頁），惟於檢察官偵
      訊時即證稱：前開扣案槍枝係交給綽號「阿國」即同案被
      告鄭國周，沒說要做什麼，交槍及還槍時被告戊○○不在
      場，不知道皇昌公司遭開槍之事等語（ 前開第27205號偵
      卷附89年1月7日訊問筆錄，第197頁反面至第198頁、同卷
      附89年2月11日訊問筆錄，第348頁、第349頁 ）；比較前
      開被告二人指證情節，被告戊○○前後證述內容一致，被
      告丙○○於警詢及檢察官偵訊時指證內容則出入甚大，以
      被告丙○○在皇昌公司遭槍擊時並未在場之情形研判，被
      告丙○○於警詢時所供稱前開行為係同案被告鄭國周與鄭
      文杰所共同為之一事，應僅係其個人臆測之詞，遑論其事
      後亦迭稱對此並不知情。再者，前開目擊證人江中聖、李
      明均證述：僅看到開槍歹徒一人等語，已如前述；復參以
      偵卷所附內政部警政署刑事警察局89年1月3日（88）刑鑑
      字第140658號函載：前開扣案之制式手槍中奧地利 GLOCK
      廠製一七型口徑9MM 之制式手槍，其試射彈殼經與涉槍檔
      存資料比對結果，發現與皇昌公司遭槍擊所留十三顆彈殼
      之彈底紋痕特徵相符等語（前開第27205號偵卷第351頁至
      第352頁 ），亦僅得證明由被告丙○○所交付之前開扣案
      奧地利GLOCK廠製一七型口徑9MM之制式手槍係用於皇昌公
      司槍擊案，無從據以認定該槍擊案究係由鄭國周所為或與
      鄭文杰共同為之，綜上等情，自難認被告丁○有何涉及皇
      昌公司槍擊案之情事。
  ４、綜前所述，公訴人所舉前開證據均不足認定被告丁○涉及
      皇昌公司遭槍擊事件，此外，復查無其他積極證據，足認
      被告丁○確有寄藏或持有槍彈或恐嚇危害安全之情事，應
      認其犯罪不能證明，依法應諭知無罪之判決。
  (三)、有關被告丁○涉有在「庚○○○」砸店，涉有強制未遂罪
      部分（檢察官上訴書第8頁）
      關於「庚○○○」遭砸店一節，參與其事之被告戊○○、
      丙○○均係犯刑法強制未遂罪，已如前述。公訴意旨另認
      被告丁○並涉犯刑法強制未遂罪嫌，且與前開被告等人均
      涉犯刑法第305 條之恐嚇危害安全罪嫌，雖提出證人楊宜
      庭、林蕙娟、余志宏、李秀娟、唐金垚、鄭鴻志等人之證
      詞及被告戊○○、丙○○、同案被告潘恆逸、謝健盛等人
      之供證；現場照片為其論據（參照原審調查期日檢察官之
      揭示證據，見前開原審第994號卷(一)第123頁至第224 頁及
      第171頁）。但查：
  １、就被告丁○並無涉犯強制未遂及恐嚇危害安全乙節，公訴
      人所舉證人即庚○○○公關楊宜庭、櫃台林蕙娟、總務余
      志宏、經理李秀娟及負責人唐金垚於檢察官偵訊或原審審
      理時均未指證被告丁○有何參與砸店傷人之事（參見楊宜
      庭檢察官偵訊及原審審理筆錄、林蕙娟、余志宏、李秀娟
      及唐金垚等人原審審理筆錄頁次均同前），渠四人（林蕙
      娟除外）於警詢時（參見渠等警詢筆錄頁次均同前）不僅
      未當場指認被告丁○，且未如警詢筆錄所載依口卡指認等
      情，業據渠四人到庭結證明確；另證人即前開承辦警官鄭
      鴻志於原審審理時，係證述本案查獲經過情形，並無對案
      發當時砸店情節在場有所親見親聞，有其原審審理筆錄（
      參見其原審審理筆錄頁次同前）在卷可稽；此外，證人即
      庚○○○服務生陳心騏、樂師連啟傑、聲控尹曉銘、琴師
      權郡萍到庭亦均無為不利被告丁○之指證（陳心騏部分見
      前開原審第994號卷(二)第220頁至第227 頁；連啟傑部分見
      前開原審第994號卷(二)第227頁至第231 頁；尹曉銘部分見
      前開原審第994號卷(三)第27頁至第31 頁；權郡萍部分見前
      開原審第994號卷(三)第32頁至第38頁 ）；另證人即庚○○○店東余文榮於原審審理時證稱當晚接獲蘇倫養電話情節
      與同案被告蘇倫養於原審審理供證情節相符（余文榮部分
      參見前開原審卷頁次同前；蘇倫養部分見前開原審第 994
      號卷(三)第171頁至第174頁、第204頁、卷(五)第50頁至第 70
      頁），已如前述，是前開證人證述情節均無從為不利被告
      丁○之認定。至於公訴人所舉照片總計37張（見前開第27
      205號卷第240頁至第242頁及前開第2395號偵卷第122頁至
      第137頁），其中五張（見偵字第2395卷第125頁至第 127
      頁）係有關「庚○○○」遭槍擊之照片，雖足認庚○○○
      確有遭槍擊等情無訛，然均無從證明被告丁○確實有參與
      砸店傷人等涉有刑法強制未遂或恐嚇危害安全之犯行，是
      以尚難據此而為不利被告丁○之認定。
  ２、被告丁○對其曾於88年12月6 日晚上與被告戊○○、丙○○及同案被告潘恆逸、蘇倫養、謝健盛等人在庚○○○飲
      酒作樂乙節，固於其自警訊迄本院前審審理中之歷次供述
      均加以肯認，且與被告戊○○、丙○○及同案被告潘恆逸
      、蘇倫養、謝健盛等人均證稱被告丁○於當日確有到場乙
      情相符，堪認被告丁○於庚○○○遭砸店時確在現場。惟
      被告戊○○、丙○○（ 僅於初次88年12月18 日警詢中指
      證被告丁○有唆使渠等掀桌砸店之行為，惟此部分指證核
      無證據能力，詳後述）、同案被告潘恆逸、蘇倫養（僅於
      通緝到案後之91年10月25日警詢中指證被告丁○有動手砸
      店傷人，惟此部分指證亦無證據能力，詳後述）、謝健盛
      就被告丁○所涉「庚○○○」砸店案部分均未指證被告丁○有親自下手實施或教唆砸店傷人等妨害他人開店營業權
      利之行為（按：關於被告丁○涉案情節，被告丙○○僅於
      初次警詢中證稱：「…我大哥丁○、戊○○二人因對酒店
      內坐檯小姐及服務生感到服務不週，很不爽，當場就叫我
      們掀桌及砸店內玻璃，並與酒店內服務生互毆…」等語（
      前開第27205號卷附88年12月18日警詢筆錄，第9頁反面）
      ，惟此部分供述與被告蘇倫養供稱係因其對坐檯小姐姿色
      有異而心生不滿，復未獲店東余文榮到現場處理，遂率先
      將店內桌子掀翻等情不符，復與被告丙○○嗣後於檢察官
      偵訊、原審迄本院前審審理中均未提及被告丁○唆使渠等
      掀桌砸店乙節亦有出入，加之此段被告丙○○於審判外之
      言詞陳述並無較可信之特別情況，自無證據能力；另被告
      蘇倫養雖於通緝到案後之警詢中供稱：「因為我前往該（
      富爺）酒店，發現坐檯小姐不漂亮，認為店家不歡迎我，
      故掀翻桌子以表達我心中不滿，沒想到旁邊的戊○○、丙○○、謝健盛、丁○、潘恆逸等人，分別開始砸毀店面裝
      潢，而造成店內人員受傷，致場面無法掌控」等語（前開
      原審第994號卷(三)附91年10月25日警詢筆錄，第156頁），
      惟此部分指證被告丁○親自下手實施砸店傷人之審判外言
      詞陳述，核與被告蘇倫養嗣後於檢察官偵訊、原審迄本院
      前審審理中以及與被告戊○○、丙○○、同案被告潘恆逸
      、謝健盛之歷次供述中均未提及被告丁○動手砸店乙節出
      入甚大，且並無較可信之特別情況，自亦欠缺證據能力）
      ，以致被告丁○與被告戊○○、丙○○及同案被告潘恆逸
      、蘇倫養、謝健盛等人在「庚○○○」遭砸店事件中究有
      如何之犯意聯絡及行為分擔，尚屬不明，無從認定被告丁○確有參與砸店之犯罪行為，自不能以被告丁○同去飲酒
      作樂，即認其與前開其餘被告戊○○等人所為強制未遂犯
      行，有何犯意聯絡或行為分擔而為不利於被告丁○之認定
      。
  ３、綜前所述，尚難證明被告丁○確實犯有刑法強制未遂及恐
      嚇危害安全罪。此外，又查無其他積極證據，足認被告丁○確有強制未遂或恐嚇危害安全之情事，既不能證明被告
      丁○有犯上開犯行，依法自應為被告無罪之諭知。
  ４、至於庚○○○前揭遭砸店一節，參與其事之被告戊○○、
      丙○○均係犯刑法強制未遂罪，已如前述。公訴意旨另認
      上開被告二人均涉有犯刑法第305 條之恐嚇危害安全罪嫌
      乙節，查刑法第305 條之恐嚇危害安全罪，係指單純以將
      來加害生命、身體、自由、名譽、財產之事，恐嚇他人致
      生危害於安全者而言；如對於他人之生命、身體等，以現
      實之強暴脅迫手段加以危害要挾，使人行無義務之事或妨
      害人行使權利，即應成立刑法第304 條之強制罪，縱有恐
      嚇行為，亦僅屬犯強制罪之手段，無更論以刑法恐嚇危害
      安全罪之餘地，最高法院著有72年度台上字第5618號、84
      年度台非字第194 號判決足參。本件被告戊○○、丙○○
      既係以現實砸店之強暴手段，妨害庚○○○行使開店營業
      權利，但未達其無法開店營業既遂之程度，而應成立刑法
      第304條之強制未遂罪，已詳前述，自無再論以同法第305
      條恐嚇危害安全罪之餘地。從而，公訴意旨認被告戊○○
      、丙○○就此並涉犯刑法恐嚇危害安全罪嫌，於法即有未
      合，惟就此被告戊○○、丙○○所涉恐嚇危害安全事實與
      前開強制未遂應論罪科刑部分具有想像競合犯之裁判上一
      罪關係，爰不另為無罪之諭知。
  (四)、有關「庚○○○遭槍擊」被告丁○、戊○○、歐陽儀雄涉
      有持有槍彈及恐嚇危害安全罪部分
      公訴意旨認為，「庚○○○」遭槍擊事件，係被告丁○與
      戊○○教唆歐陽儀雄指使不知名之人所為（被告戊○○、
      歐陽儀雄此部分所涉教唆強制未遂罪，分別經本院判處罪
      刑如上及有罪判決確定在卷），並認被告丁○此部分亦涉
      有槍砲彈藥刀械管制條例第7條第4項之未經許可寄藏或持
      有手槍、同條例第12條第4 項之未經許可寄藏或持有子彈
      等罪嫌，雖提出證人楊宜庭、余志宏、李秀娟、唐金垚、
      陳心騏、連啟傑、尹曉銘、權郡萍、曾祥玲、何育如、王
      虹琪、何啟文、黃伊萍、陳秀華、江易樺、鄭鴻志等人之
      證詞及被告戊○○、丙○○之供述、現場遭槍擊照片、通
      訊監察書及譯文五份、前開刑事警察局槍彈鑑驗通知書及
      前開扣案之手槍二把、子彈五顆為其主要論據（參照原審
      調查期日檢察官揭示證據，見前開原審第994號卷(一)第124
      頁）。然查：
  １、公訴人所舉證人即庚○○○公關楊宜庭、總務余志宏、經
      理李秀娟及負責人唐金垚於檢警偵訊或原審審理時均未指
      證被告丁○有何涉及庚○○○遭槍擊及被告歐陽儀雄有何
      寄藏或持有手槍、子彈之事（楊宜庭檢警偵訊及原審審理
      筆錄、余志宏、李秀娟、唐金垚等人警詢及原審審理筆錄
      頁次均同前）；證人即「庚○○○」服務生陳心騏、樂師
      連啟傑、聲控尹曉銘、琴師權郡萍、公關小姐曾祥玲、職
      員何育如、服務生王虹琪、行政經理何啟文、公關小姐黃
      伊萍、服務小姐陳秀華、經理江易樺等人於檢警偵訊時，
      均證稱：沒有聽到槍聲或不確定是否槍聲等語（陳心騏部
      分見前開第27205號偵卷第30頁；連啟傑部分見前開第272
      05號偵卷第27頁；尹曉銘部分見前開第272 05號偵卷第25
      頁；權郡萍部分見前開第27205號偵卷第20 頁；曾祥玲部
      分見前開第27205號偵卷第21頁；何育如部分見前開第272
      05號偵卷第22頁；王虹琪部分見前開第27205 號偵卷第23
      頁；何啟文部分見前開第27205號偵卷第24 頁；黃伊萍部
      分見前開第27205號偵卷第26頁；陳秀華部分見前開第272
      05號偵卷第28頁；江易樺部分見前開第27205號偵卷第 26
      頁），其中證人即「庚○○○」服務生陳心騏、樂師連啟
      傑、聲控尹曉銘、琴師權郡萍等人到庭並結證：「確認沒
      有聽到槍聲或不確定是否槍聲」等語（渠等原審審理筆錄
      頁次均同前）；另證人即前開承辦警官鄭鴻志於原審審理
      時，係證述本案查獲經過情形，並無對案發當時槍擊情節
      在場有所親見親聞，已如前述；此外，證人即庚○○○櫃
      台林蕙娟於原審審理時到庭，亦無有關被告丁○（教唆他
      人實施槍擊及寄藏或持有手槍子彈部分）之不利指證（渠
      等原審審理筆錄頁次均同前）；是前開證人證述之情節均
      無從認定被告丁○有教唆他人實施槍擊及寄藏或持有手槍
      子彈部分之犯行，尚難據此而為不利被告丁○之認定。
  ２、雖公訴人就被告丁○涉及此部分犯罪提出通訊監察書及譯
      文五份（前開第27205號偵卷頁次同前 ），然該譯文第一
      份有關被告戊○○與歐陽儀雄間（確係渠二人間對話，已
      如前述，參見前開原審卷頁次同前）之對話內容，既無被
      告丁○之對話，且無隻字片語敘及被告丁○教唆歐陽儀雄
      指使不知名人士前往「庚○○○開槍」之對談；而上開監
      聽譯文雖得作為認定歐陽儀雄有教唆他人對庚○○○實施
      槍擊之補強證據（如前述），然該他人究為何人，以及歐
      陽儀雄與該他人之關係如何均無從得知；又實施槍擊所用
      之槍枝不僅未扣案，且其來源亦無從查考。另上開第二份
      及第三份有關被告丁○、戊○○與案外人吳桐潭間（確係
      被告丁○及戊○○與對方之對話，業見前述）之對話內容
      ，雖係被告丁○於「庚○○○」遭槍擊後，以行動電話向
      「大哥」吳桐潭回報槍擊案之緣由，其有對吳桐潭稱：「
      …但是我今日講，阮公司的原則，就是說伊們無甲懶（跟
      我們）講ㄙㄨㄚˋ（講好），未賽開」、「我說阮要遵守
      公司的觀念啦！對不對，他們今日沒跟我們講好，絕對不
      能開（店）」等語，（ 上開第27205號卷第369頁、第370
      頁），檢察官上訴意旨稱：「經承辦員警鄭鴻志分析認係
      被告丁○打電話給人案外人吳桐潭報告「庚○○○」槍擊
      事件等情」（上訴書第9頁 ），惟此乃員警鄭鴻志之「個
      人分析意見 」，依刑事訴訟法第160條之規定，並不得作
      為證據。況上開譯文，惟至多亦僅能證明被告丁○對「庚○○○」槍擊案係知情（但不知是事前知情，還是事後知
      情），尚難僅以此即遽認「庚○○○」槍擊案係出自被告
      丁○之授意。至其餘第四份及第五份譯文係被告戊○○與
      丙○○間之對話內容，係與「月世界酒店」遭槍擊案有關
      ，而非與庚○○○遭槍擊事件有關；而庚○○○遭槍擊之
      現場照片五張（見偵字第2395號卷第125頁至第127頁），
      僅足以認定庚○○○確有遭槍擊等情，無從認定該案係被
      告丁○教唆；另前開扣案之手槍二把經與內政部警政署刑
      事警察局所建涉槍檔存資料比對結果，並不相符，不惟有
      前開刑事警察局89年1月3日（88）刑鑑字第140658號函（
      偵卷頁次同前）在卷可稽外，並經前開承辦警官鄭鴻志於
      原審到庭結證稱：「富爺彈孔與兩支槍不符」等語（前開
      原審卷頁次同前），自無從採為「庚○○○」槍擊事件之
      證據。此外，被告丙○○於檢警偵訊及原審迄本院前審審
      理中均供稱其對「庚○○○」遭槍擊之事未參與且不知情
      ，並無為被告丁○不利之指證，而被告戊○○就庚○○○
      槍擊案亦無為被告丁○不利之供證，均有渠等歷次檢警偵
      訊及原審迄本院前審審理之筆錄在卷可稽。是以，從前開
      「庚○○○」遭槍擊現場照片、扣案槍彈、前開刑事警察
      局槍彈鑑驗通知書（該扣案槍彈及鑑驗通知書僅足證明扣
      案之槍彈具有殺傷力，但該槍彈與「庚○○○」遭槍擊事
      件無關，已如前述）及監聽電話譯文內容觀之，均不足以
      證明被告丁○確實有教唆歐陽儀雄指使不知名之人至「庚○○○」開槍以及被告丁○寄藏或持有手槍、子彈之犯行
      。
  ３、綜前所述，尚無從證明被告丁○與戊○○教唆歐陽儀雄指
      使不知名之成年人對「庚○○○」槍擊恐嚇。此外，復查
      無其他積極證據，足認被告丁○確有寄藏或持有槍彈或恐
      嚇危害安全之犯行，既不能證明被告丁○確實有公訴人所
      指之上開犯行，依法自應為無罪之諭知。
  (五)、有關「月世界酒店遭砸店案」
      公訴意旨就「月世界酒店遭砸店」之事，認被告戊○○、
      丙○○等人均涉犯刑法強制未遂及恐嚇危害安全罪嫌（刑
      法第305條 ），雖提出證人盧桐順、鄭櫻月、鄭鴻志等人
      之證詞及被告戊○○、丙○○、潘恆逸、謝健盛之供述為
      據（參照原審調查期日檢察官揭示證據，見前開原審第99
      4號卷(一)第124頁）。然證人即月世界酒店業務經理盧桐順
      、外場服務人員鄭櫻月於檢警偵訊及原審審理時，均未證
      稱前開被告三人有何強制未遂或恐嚇危害安全之犯行，證
      人盧桐順甚至證稱：不知有砸店之事，證人鄭櫻月亦僅證
      稱：係不認識之客人互罵拉扯而茶壺有摔破及有人手被茶
      壺刮傷等語（渠等檢警偵訊及原審審理筆錄頁次均同前）
      ；另證人即前開承辦警官鄭鴻志於原審審理時，係證述本
      案查獲經過情形，並無對案發當時砸店情節在場有所親見
      親聞，已如前述；是前開證人證述情節，均不足認被告戊○○、丙○○等人有何強制未遂或恐嚇危害安全之犯行。
      此外，被告戊○○、丙○○等人於檢警偵訊及原審迄本院
      前審審理時亦僅供證係酒後打架之衝突（渠等檢警偵訊及
      原審迄本院前審審理筆錄頁次均同前），縱認渠等確有打
      架傷人及砸物之不法行為，亦不能認被告戊○○、丙○○
      等人有何強制未遂或恐嚇危害安全之犯意，充其量不過僅
      能認渠等有傷害及毀損之不法行為，則此傷害或毀損犯行
      既未經告訴，自不能遽認前開被告二人並涉有強制未遂或
      恐嚇危害安全犯行。因此部分事實與前開被告戊○○、丙○○所涉前開應論罪科刑部分分別具有連續犯或牽連犯之
      裁判上一罪關係，爰均不另為無罪之諭知。
  (六)、有關被告己○○被訴寄藏或持有槍彈罪嫌一節
      公訴意旨雖認被告己○○涉犯寄藏或持有前開扣案槍彈罪
      嫌，並提出證人鄭鴻志、郭順德、張盛頓於原審審理時之
      證詞及被告戊○○、丙○○、己○○之供述；通訊監察書
      及譯文五份、前開刑事警察局槍彈鑑驗通知書及扣案之手
      槍二把、子彈五顆為其論據（參照原審調查期日檢察官揭
      示證據，見前開原審第994號卷(一)第125頁）。然查：
  １、公訴人所舉證人即前開承辦警官鄭鴻志、張盛頓於原審審
      理時，係證述本案查獲經過情形，既非帶同被告戊○○至
      被告己○○住處起獲前開扣案槍彈之員警（參見前開原審
      第994號卷(一)第253頁、卷(二)第12頁），亦無對前開扣案槍
      彈在被告己○○住處起獲之緣由在場有所親見親聞，有渠
      等原審審理筆錄（鄭鴻志部分見原審審理筆錄頁次同前；
      張盛頓部分見前開原審第994號卷(二)第5頁至第40頁）在卷
      可稽；是前開證人證述情節，均無從為被告己○○不利之
      認定。
  ２、另公訴人所提出之通訊監察書及譯文五份（見偵卷頁次均
      同前），縱依公訴人所憑案情分析，亦係有關「庚○○○
      」遭槍擊及事畢報告、「月世界酒店」遭槍擊前有關之對
      話，已如前述，並無有關被告己○○寄藏或持有前開扣案
      槍彈之對話，自無從為被告己○○不利之認定。
  ３、雖前開扣案槍彈確係在被告己○○住處起獲等情，業據證
      人前開刑事警察局偵三隊員警郭順德於原審審理時到庭證
      述明確（見前開原審第994號卷(二)第59頁至第82頁 ），並
      有前開刑事警察局槍彈鑑驗通知書及扣案之手槍二把、子
      彈五顆及起獲槍彈照片六張（見偵卷頁次均同前）在卷可
      稽，復為被告己○○坦承在卷，固堪信為真實。然前開證
      人郭順德到庭並明確證稱：取出前開扣案槍彈時包裝完好
      ，外面用塑膠袋裝，再放進紙袋內，該塑膠袋不是透明的
      ，若非被告戊○○告知，看不出包裝內物品係槍彈等語（
      見前開原審第994號卷(二)第76頁、第77頁及第79頁 ）甚詳
      ，核與另證人即同往被告己○○住處起獲槍彈之台北市政
      府警察局刑事警察大隊重案組小隊長王侯爵於原審審理時
      證稱：所查獲之前開槍彈係用報紙和布包著等語（見前開
      原審第994號卷(四)第22頁 ），就該扣案之槍彈起獲時，確
      係包裝完好，外觀看不出所包裝之物品係槍彈等情大致相
      符；已見被告己○○辯稱其不知被告丙○○轉交被告戊○○請其保管之物品係槍彈等語，所言非虛。
  ４、又被告戊○○、丙○○於檢察官偵訊及原審審理時均未指
      證被告己○○知悉渠等轉交保管之物品係槍彈，而係證稱
      被告戊○○將前開槍彈交給被告丙○○，被告丙○○再將
      該槍彈放置被告己○○車後行李廂內，經被告丙○○打電
      話告知請被告己○○保管，但未告知係何物品，該槍彈係
      以衣服及塑膠袋包裏完好，外觀上看不出所包裏物品係槍
      彈等語（戊○○部分見前開第27205號偵卷第8頁背面、第
      90頁及原審第299號卷(一)第134頁、第994號卷(一)第120頁至
      第121頁、卷(四)第132頁、第134頁至第138頁；丙○○部分
      見前開第27205 號偵卷第125頁背面及原審第299號卷(一)第
      134頁至第135 頁、第994號卷(一)第121頁、卷(四)第156頁至
      第159頁 ）在卷可查，核與被告己○○迭於檢察官偵訊及
      原審審理時供述其不知該物品係槍彈之情節（見偵字第27
      207號卷第4 頁背面、前開第27205號偵卷第64頁及原審第
      994號卷(一)第116頁、卷(四)第250頁至第264頁）相符，自堪
      以採信；是以尚無從依被告戊○○、丙○○或被告己○○
      等供證情節為被告己○○不利之認定。
  ５、綜前所述，公訴人所舉前開證據均不足認被告己○○確知
      其住處起獲物品係槍彈，自無寄藏或持有槍彈之犯意可言
      ，此外，復查無其他積極證據，足認其確有寄藏或持有槍
      彈之情事，應認不能證明其犯罪，依法應諭知無罪之判決
      。
五、原審就被告丁○、己○○部分，以渠等犯罪不能證明而為渠
    等無罪之諭知，其認事用法均無違誤。
六、檢察官之上訴，均無理由，應予駁回。
  (一)、檢察官上訴指稱被告戊○○、丙○○二人均涉犯組織犯罪
      防制條例第3條第1項後段之「參與」犯罪組織、刑法第30
      4條第2項、第1項之強制未遂（ 「月世界酒店」遭砸店部
      分）等罪嫌，指摘原審關於被告戊○○、丙○○二人之部
      分不當，惟被告戊○○、丙○○2 人確實並無檢察官上訴
      意旨所指之犯行，已如前述，是以檢察官此部分之上訴，
      為無理由。
  (二)、另檢察官上訴指稱被告戊○○、丙○○2 人於88年間均係
      犯罪組織太陽會之成員，並指稱被告丁○涉犯組織犯罪防
      制條例第3條第1項前段之「指揮」犯罪組織、槍砲彈藥刀
      械管制條例第7條第4項之未經許可寄藏或持有手槍、同條
      例第12條第4項之未經許可寄藏或持有子彈、刑法第304條
      第2項、第1項之強制未遂及同法第305 條之恐嚇危害安全
      等罪嫌，指摘原審關於此部分之判決不當，惟被告戊○○
      、丙○○、丁○三人就此部分，確實並無檢察官上訴意旨
      所指之犯行，已如前述，是以檢察官此部分之上訴，為無
      理由。
  (三)、檢察官上訴意旨另指：被告己○○涉犯組織犯罪防制條例
      第3條第1項後段之參與犯罪組織、槍砲彈藥刀械管制條例
      第7條第4項之未經許可寄藏手槍及同條例第12條第4 項之
      未經許可寄藏子彈等罪嫌，惟查：
  １、檢察官上訴意旨以原審法院所傳喚之證人警官鄭鴻志乃屬
      於專家證人，其證詞非可等同一般證人之個人意見云云，
      惟按：「證人之個人意見或推測之詞，除以實際經驗為基
      礎者外，不得作為證據」，刑事訴訟法第160 條定有明文
      ，證人鄭鴻志雖有豐富的辦案經驗，就本案而言，其陳述
      ：「我們『懷疑』是幫派聚集之處」；「開始懷疑己○○
      是犯罪組織成員」、「我們『懷疑』他們在庚○○○砸店
      ，有涉嫌開槍、且到甲○○○○開槍」；「我們『懷疑』
      店家重新裝潢粉刷」之內容，有各該筆錄附卷（本院卷第
      91至第97頁）可稽，皆係證人之判斷意見，其性質仍屬於
      其個人意見，依法並不得作為證據。
  ２、檢察官上訴意旨雖謂：「查獲扣案槍彈時之包裝與被告丙○○交付槍彈給被告己○○之包裝是否相同，原審未加詳
      查，即推論被告己○○辯稱：伊不知包裝之內容物為何係
      可信，顯屬速斷」云云，惟查：被告己○○於本院聲請將
      扣案之槍彈送請調查局鑑定，以查明在槍身或子彈上是否
      留有被告之指紋，即可知悉被告己○○受寄時有無拆閱原
      有包裝而知曉物品之內容，經本院函調槍彈時（89年青保
      字第22號扣押物品清單），始發現該扣案槍彈經依法沒收
      並送有關機關銷毀，有臺灣臺北地方法院檢察署檢察官沒
      收物品處分命令在卷（本院卷(一)第71頁），而無從送有關
      鑑定。況查獲扣案槍彈時之包裝與被告丙○○交付槍彈給
      被告己○○之包裝，二者是否相同，應由檢察官負舉證，
      指出證明之方法，檢察官於原審及本院前審均未指出證明
      之方法，尚難據此而指摘原判決有何不當。
  ３、檢察官上訴意旨另謂：「又槍彈就被告丙○○而言，係何
      等重要之物，絕無可能隨意交付他人，更可證明被告丙○○與被告己○○之關係非比尋常，因此，被告丙○○所為
      有利被告己○○之供述，難以遽信。」云云，惟查：被告
      丙○○確實沒有告知己○○手提袋內有槍彈，已如前述，
      檢察官既未能證明被告己○○知悉手提袋內有槍彈，自難
      以「被告丙○○與己○○關係非比尋常」而恣意推論被告
      己○○「一定知情」，是以檢察官此部分之指摘，尚屬無
      據。
  ４、按「刑事訴訟法第161 條第項規定：檢察官就被告犯罪事
      實，應負舉證責任，並指出證明之方法。因此檢察官對於
      起訴之犯罪事實，應負提出證據及說服之實質舉證責任。
      倘其所提出之證據，不足為被告有罪之積極證明，或其指
      出之證明方法，無從說服法院以形成被告有罪之心證，基
      於證據裁判主義及無罪推定之原則，自應為被告無罪判決
      之諭知。」最高法院94年度台上字第4133號判決採同一見
      解。本件原判決已詳敘就檢察官所舉之卷內證據，為調查
      結果，認被告等被訴之犯罪尚屬不能證明，因而為其等有
      利判決之心證理由，檢察官上訴意旨，又未指出有何具體
      足資證明被告等犯罪之積極證據，仍執前詞任意指摘原判
      決違法，為無理由，應予駁回。
據上論斷，應依刑事訴訟法第368條、第369條第1項前段、第364
條、第299條第1項前段、第300條，槍砲彈藥刀械管制條例第7條
第4項、第12條第4項、第18條第4項前段，刑法第11條、第28 條
、第56條、第304條第2項、第1項、第29條第1項、第2項、第26
條前段、第55條、第47條、第51條第5款、第41條第1項、第42
條第2項、第3項、第38條第1項第1款，罰金罰鍰提高標準條例第
1條前段、第2條，現行法規所定貨幣折算新台幣條例第2條，判
決如主文。
本案經檢察官黃東焄到庭執行職務。
中　　華　　民　　國　　94　　年　　11　　月　　17　　日
　　　　　　　　　刑事第二庭  審判長法　官　蔡　長　溪
　　　　　　　　　　　　　　　  　　法　官　陳　春　秋
　　　　　　　　　　　　　　　　  　法　官　林　俊　益
以上正本證明與原本無異。
檢察官、被告戊○○、丙○○如不服本判決，應於收受送達後10
日內向本院提出上訴書狀，其未敘述上訴之理由者並得於提起上
訴後10日內向本院補提理由書（均須按他造當事人之人數附繕本
）。
強制未遂罪部分不得上訴。
被告丁○、陳重彬不得上訴。
                                    書記官　廖　月　女
中　　華　　民　　國　　94　　年　　11　　月　　24　　日
附表：
扣案之美國BROWNING廠製口徑9MM制式半自動手槍（槍枝管制編
號：0000000000，含彈匣壹個）、奧地利GLOCK廠製一七型口徑
9MM制式半自動手槍（槍枝管制編號：0000000000，含彈匣貳個
）各壹把及制式口徑9MM子彈參顆
附錄：本案論罪科刑法條全文
刑法第304條：
以強暴、脅迫使人行無義務之事或妨害人行使權利者，處三年以
下有期徒刑、拘役或三百元以下罰金。
前項之未遂犯罰之。
槍砲彈藥刀械管制條例第7條第4項：
未經許可，持有、寄藏或意圖販賣而陳列第一項所列槍砲、彈藥
者，處五年以上有期徒刑，併科新台幣一千萬元以下罰金。
槍砲彈藥刀械管制條例第12條第4項：
未經許可，持有、寄藏或意圖販賣而陳列子彈者，處五年以下有
期徒刑，併科新台幣三百萬元以下罰金。
